臺灣高等法院刑事判決　　　　　　　　96年度上訴字第1030號
上　訴　人　甲○○
即　被　告
　　　　　　　　　　現羈押於臺灣臺北看守所
選任辯護人　黃青鋒律師（法律扶助）
上　訴　人　乙○○
即　被　告
輔　佐　人　丙○○
選任辯護人　盧國勳律師
上列上訴人因毒品危害防制條例案件，不服臺灣臺北地方法院95
年度訴字第1253號，中華民國96年2月13日第一審判決（起訴案
號：臺灣臺北地方法院檢察署95年度偵字第8640號），提起上訴
，本院判決如下：
    主  文
原判決撤銷。
甲○○、乙○○共同連續販賣第二級毒品，甲○○處有期徒刑柒
年捌月，乙○○處有期徒刑柒年貳月，未扣案之販賣毒品所得新
臺幣捌萬玖仟伍佰元均沒收之，如全部或一部不能沒收時，以其
財產抵償之。扣案如附表二所示含第二級毒品PMA成分之藥丸貳
拾顆均沒收銷燬之。如附表二所示第三級毒品愷他命藥丸伍顆及
粉末貳拾玖包、第四級毒品硝西泮貳拾顆、外包裝袋拾個、包
裝盒壹個、如附表三所示行動電話（內含SIM卡）肆支、空夾鏈
袋捌拾個及筆記本貳本均沒收。
    事  實
一、甲○○、乙○○明知PMA（4-甲氧基安非他命，4–Methoxy
    amphetamine，俗稱搖頭丸）屬毒品危害防制條例第2條第2
    項第2款規定之第二級毒品，愷他命（K他命，Katamine）屬
    同條項第3款所定第三級毒品，硝西泮（Nitrazepam，俗稱
    一粒眠）則為同條項第4款列管之第四級毒品（另PMMA，對
    －甲氧基甲基安非他命，Para-methoxymethamphetamine，
    亦俗稱搖頭丸，係於民國（下同）95年8月8日始經行政院以
    院臺法字第0950034892號函文公告為第三級毒品），均不得
    持有或販賣，竟基於販賣第二級、第三級、第四級毒品之概
    括犯意聯絡，自民國（下同）95年1月間某日起至同年4月13
    日止，由甲○○使用行動電話門號0000000000號、00000000
    00號、乙○○使用0000000000號、0000000000號為聯絡工具
    ，以含第二級毒品PMA成分之搖頭丸每顆新臺幣（下同）200
    元、250元、300元不等、第三級毒品愷他命每包（約0.7公
    克）800元或毛重1公克1000元、第四級毒品一粒眠每20顆50
    0元之價格，先由甲○○與買家談妥價格後，再由乙○○出
    面交貨並收取現金，或由買家直接與乙○○聯繫，乙○○再
    向甲○○詢價並調毒品之方式，與買家相約在臺北市中山區
    ○○○路附近之咖啡店或其他不詳地址友人家中，共同連續
    販賣第二級毒品搖頭丸、第三級毒品愷他命、第四級毒品一
    粒眠予林妍柔及真實姓名年籍不詳綽號「小閩」、「阿文」
    、「大文」、「小黑」等人多次（詳如附表一所示），甲○
    ○從中賺取每單位價差100元至300元不等，而乙○○則可自
    甲○○取得免費愷他命施用作為代價，總計犯罪所得89,500
    元。嗣於95年4月13日晚間6時30分許，經臺北市憲兵隊持票
    搜索甲○○女友劉淑嫻位於臺北市○○○路119巷15號5樓50
    5室租屋處時，當場查獲甲○○、乙○○，並扣得如附表二
    所示擬販賣之第二級毒品PMA搖頭丸共20顆、第三級毒品愷
    他命藥丸5顆及粉末29包、第四級毒品一粒眠藥錠20顆、如
    附表三所示甲○○、乙○○所有用以聯繫販賣毒品事宜之行
    動電話（內含SIM卡）共4支、乙○○所有供分裝毒品販賣之
    空夾鏈袋80個及乙○○所有記載販賣毒品對象、數量、價格
    之筆記本2本，始悉上情。
二、案經臺北市憲兵司令隊移請臺北地方法院檢察署檢察官偵查
    起訴。
    理  由
一、上訴人即被告甲○○坦承與被告乙○○、林妍柔一同施用毒
    品，上訴人即被告乙○○坦承轉讓第三級毒品愷他命犯行，
    但均否認販賣第二級、第三級、第四級毒品犯行，被告甲○
    ○辯稱略以：「乙○○、林妍柔曾施用我施用剩餘之毒品，
    乙○○亦有施用毒品且有自己的毒品來源，因我知道毒品行
    情，故乙○○有時會詢問我毒品價格是否合理，乙○○所言
    不實，故意陷害」云云；被告乙○○辯稱略以：「買方先與
    甲○○談好愷他命之價格，我僅負責交貨，甲○○不在臺北
    時，會請買方直接跟我聯繫，但我僅被動接電話，沒有取得
    利潤，甲○○會給我一些愷他命施用」云云。
二、經查：
(一)、證據能力部分：被告甲○○及其辯護意旨除認共同被告乙○
    ○於警詢、偵訊之陳述無證據能力外，被告乙○○及其辯護
    意旨除認林妍柔於偵訊陳述、被告乙○○於憲兵隊及偵訊之
    供述均不具證據能力外，對於下列其他各項證據方法，均未
    爭執其證據能力，並同意作為證據（原審卷(一)第129頁），
    審酌其作成時之情況，認為並無不適當之情事，均得作為證
    據。按被告之自白，非出於強暴、脅迫、利誘、詐欺、疲勞
　　訊問、違法羈押或其他不正之方法，且與事實相符者，得為
  　證據，刑事訴訟法第156條第1項定有明文。查本案起訴後，
    被告乙○○於原審稱：「（於警詢、偵查中是否出於自由意
    志，有無受不正方法取供？）沒有。都是照我自己的意思講
    的」、「查獲當天是因為林妍柔打電話給我，說他要買5個
    搖頭丸、2包K他命、20個一粒眠，我就跟甲○○約那天去他
    女友劉淑嫻的住處拿，東西是甲○○已經準備好放在抽屜裡
    面的。我幫甲○○賣毒品，是因為甲○○會提供K他命給我
    施用。毒品的價格是甲○○會先跟買方談好，我只是負責送
    ……當天林妍柔要跟甲○○買的毒品價格應該是一粒眠20顆
    5百元、K他命1包賣8百元2包1千6百元、1千元就是搖頭丸的
    價格」等情（原審卷(一)第15至16頁），其選任辯護人亦稱：
    「本案情節在憲兵隊就供述清楚，沒有任何改變」等語（原
    審卷(一)第19頁），且於95年8月29日、10月16日、11月27日
    原審準備程序，被告乙○○及其選任辯護人亦未爭執被告乙
    ○○自白之證據能力（原審卷(一)第49至55頁），嗣證人林妍
    柔於96年1月3日審理稱：「因檢察官很兇所以亂說乙○○有
    賣毒品」云云後，被告乙○○及其選任辯護人始於原審96年
    1月30日調查證據程序，爭執被告乙○○之自白係受不正方
    法訊問所致云云，惟此顯係事後卸責之詞，難於採信。況被
    告乙○○於憲兵隊詢問時、檢察官訊問時陳述之情節，尚有
    證人林妍柔於原審之證述、通訊監察譯文（附件之逐字譯文
    ）、扣案如附表二所示毒品、附表三所示筆記本足證，堪認
    與事實相符（均詳後述），揆諸刑事訴訟法第156條第1項之
    規定，應認被告乙○○於憲兵隊詢問時、檢察官訊問時之陳
    述，均具證據能力。再按被告以外之人於偵查中向檢察官所
    為之陳述，除顯有不可信之情況者外，得為證據，又被告以
　　外之人於檢察事務官、司法警察官或司法警察調查中所為之
  　陳述，與審判中不符時，其先前之陳述具有較可信之特別情
    況，且為證明犯罪事實存否所必要者，得為證據，刑事訴訟
    法第159條之1第2項、第159條之2分別定有明文。查證人林
    妍柔雖於原審稱：「因為檢察官口氣很兇，說乙○○已經承
    認有賣搖頭丸，其就隨便說有跟乙○○買2、3次，價格、地
    點、次數都是亂講的」云云（原審卷(二)第14頁），但又稱：
    「大概1、2次，我有跟乙○○拿K他命，價格也是1支8百元
    」、「也是有跟甲○○拿過1、2次K他命，也是一樣8百元」
    、「（所以你還是有跟被告二人買過K他命？）對」、「（
    地點在哪裡？）應該在林森北路，大約在六條通附近」、「
    檢察官只有提乙○○都承認了，所以我就沒有提甲○○了」
    、「（照今天在本院的證言，你確實有跟乙○○、甲○○買
    毒品？）對。有買K他命」、「（你剛才提到95年4月13日在
　　期中考前與甲○○提過，你當時是說要買那些毒品？價格？
  　）我跟他說我要K他命、搖頭丸、一粒眠，價格當時有講好
    」等語（同上卷第16、17、18、20頁），顯見證人林妍柔於
    原審亦確認曾向被告乙○○購買愷他命1至2次、向被告甲○
    ○購買愷他命合計1至2次、於95年4月13日憲兵隊查獲當天
    則向被告甲○○購買搖頭丸、愷他命及一粒眠並透過被告乙
    ○○帶領前往取貨交款等節，與其於偵訊、憲兵隊詢問時之
    陳述，核屬一致，難認證人林妍柔就此部分有何虛偽陳述之
    情形，應可採信。至於證人林妍柔於原審改口否認有向被告
    乙○○購買搖頭丸數次，並藉詞檢察官太兇云云，惟觀諸偵
    訊錄音譯文所示，係證人林妍柔首先主動表示被查獲當天擬
    向被告乙○○拿毒品搖頭丸（原審卷(二)第47頁），過程為：
    「（1千要買什麼？）那時候跟他拿搖頭丸」、「（3到5次
　　，買什麼毒品？）搖頭丸」、「（Ｋ他命呢？）Ｋ他命，有
  　」（原審卷(二)第48、49頁），核對證人林妍柔前經憲兵隊詢
    問時，亦稱當天欲向被告乙○○購買搖頭丸，甚未提及愷他
    命或其他毒品（第8640號偵卷(一)第109至110頁），顯係證人
    林妍柔自己主動證稱購買搖頭丸之事，檢察官並未給予證人
    林妍柔不當暗示。況查檢察官訊問證人林妍柔時，除告誡證
    人不要答非所問、不要說謊、要講實話外，無何足使人心生
    畏懼而違背自己意志為陳述之情形，且待證人林妍柔陳述前
    3次購買毒品之情節後，檢察官始告知「不要再說謊了喔，
    那個小白講得很清楚」，並未向證人林妍柔表示被告乙○○
    已經承認販賣搖頭丸，且證人林妍柔接著自承：「我記得我
    是跟他拿3到4顆不等的搖頭丸，但是其他我就不知道」（原
    審卷(二)第48、51、52頁），顯見證人林妍柔於偵訊中一再陳
    述有向被告乙○○購買搖頭丸，反而未主動提及愷他命或其
    他毒品。綜合上情觀察，實難認為證人林妍柔有何受迫於檢
    察官，不得已指稱被告乙○○販賣搖頭丸之情狀。從而，證
    人林妍柔於原審藉詞檢察官太兇改稱未向被告乙○○購買搖
    頭丸云云，應係意圖為被告乙○○脫罪而為虛偽之陳述。綜
    上，證人林妍柔於檢察官偵訊時證稱被告乙○○販賣第三級
    毒品愷他命多次及95年4月13日販賣一粒眠等節，與其於原
    審之證述相符，顯屬可信，至於證人林妍柔證稱關於被告乙
    ○○販賣第二級毒品搖頭丸部分，顯與其於原審之陳述不符
    ，衡情，其向憲兵隊、檢察官所為陳述，顯有較為可信之情
    形，且為證明被告乙○○之犯罪行為所必要，揆諸前揭刑事
    訴訟法之規定，應具證據能力甚明。按為確保被告對證人之
    詰問權，證人於審判中，應依法定程序，到場具結陳述，並
    接受被告之詰問，其陳述始得作為認定被告犯罪事實之判斷
    依據，自不得不當剝奪其他共同被告對該實具證人適格之共
    同被告詰問之權利，此經司法院大法官釋字第582號解釋甚
    詳。但揆諸刑事訴訟法第159條之5第1項規定：「被告以外
    之人於審判外之陳述，雖不符前四條之規定，而經當事人於
    審判程序同意作為證據，法院審酌該言詞陳述或書面陳述作
    成時之情況，認為適當者，亦得為證據」，其立法意旨謂：
    當事人本可放棄對原供述人之反對詰問權，為加重當事人進
    行主義之精神，乃確認當事人對傳聞證據有處分權。查本案
    被告甲○○及其選任辯護人既於準備程序聲請傳訊共同被告
    乙○○為證人進行詰問，並經原審傳喚被告乙○○於審理期
    日到庭接受詰問，但被告甲○○之選任辯護人當庭表示捨棄
    （原審卷(二)第25至26頁），是原審已踐行前述釋字第582號
    解釋所指應保障被告甲○○對於共同被告乙○○之詰問權利
    程序，但被告甲○○及其辯護人於審理程序捨棄詰問權利，
    綜合大法官解釋及刑事訴訟法第159條之5之立法意旨，應認
    共同被告乙○○於憲兵隊之陳述，具有證據能力。況就被告
    乙○○陳述之實質內容而言，參諸美國聯邦證據法第804條
    (b)(3)規定，陳述人關於違反自己利益之陳述（statement
    against interest），包括將使自己陷於刑事或民事責任，
    一般合理之人除相信確係真實外，不致為此陳述，又非易使
    陳述人自己脫免責任之情形，不能逕以傳聞法則排除之。觀
    諸本案被告乙○○於憲兵隊詢問時之陳述，除對被告甲○○
    不利外，亦有使自己陷於共同販賣毒品刑事責任之虞，衡情
    被告乙○○應無故意虛偽陳述而使自己及被告甲○○均陷於
    罪之可能，參以美國聯邦證據法之規定，亦應認為被告乙○
    ○於憲兵隊之陳述，就認定被告甲○○犯罪事實而言，有證
    據能力。至於被告乙○○於檢察官偵訊所為不利於被告甲○
    ○之陳述，因按證人依法應具結而未具結者，其證言不得作
    為證據，刑事訴訟法第158條之3定有明文，則被告乙○○受
    檢察官偵訊時未依法具結之陳述，自應排除其作為證人證言
    之證據能力。至於被告乙○○之選任辯護人於本院具狀雖稱
    憲兵隊之通訊監察違反通訊保障及監察法規定與爭執被告乙
    ○○於憲兵隊偵訊之陳述，但查本件係經檢察官核發監聽票
    有監聽票（原審卷(一)第70頁反面）與搜索票在卷可查，又辯
    護人於原審訊問時亦陳明：「本案所有情節在憲兵隊供述清
    楚」等語，辯護意旨所陳似與卷證資料不符。
(二)、被告乙○○於原審95年8月10日審理時稱：「（對起訴書之
    犯罪事實有何意見？（朗讀起訴書犯罪事實並告以要旨））
    我沒有販賣二級毒品，我是幫別人賣第三、四級毒品，但我
    也沒有賺錢」（原審卷一第12頁）、「（對你自己於警詢、
    偵查中所言有何意見？（提示並告以要旨）搜到扣押物品清
    單編號六的毒品K他命是我的，其他編號三、四、五的是甲
    ○○的。查獲當天是因為林妍柔之前打電話給我，說他要買
    五個搖頭丸、二包K他命、二十個一粒眠，我就跟甲○○約
    那天去他女友劉淑嫻的住處拿，東西是甲○○已經準備好放
    在抽屜裡面的。【我幫甲○○賣毒品】，是因為甲○○會提
    供K他命給我施用。毒品的價格是甲○○會先跟買方談好，
    我只是負責送，我自己跟甲○○買的話，他會以七百元賣給
    我ｋ他命。其他的毒品，我沒有跟他買，因為我沒有在用。
    毒品價格不一定，當天林妍柔要跟甲○○買的價錢是K他命
    、搖頭丸、一粒眠，三者加起來三千一百元，詳細價格應該
    是一粒眠二十顆五百元、K他命一包賣八百元二包一千六百
    元、一千元就是搖頭丸的價格。警方查到的帳冊是記載我的
    賭債。至於我幫甲○○送貨的紀錄，是在我的其中一本帳冊
    後面有記的一些人名，是甲○○的朋友，是固定有毒品來往
    的朋友。我在憲兵隊時有跟憲兵隊講過這些人的姓名及住址
    。如果提示帳冊我可以說明。甲○○就是賣這三種毒品。地
    點都在林森北路附近或是松山區的咖啡店。通常是甲○○跟
    買方談好價錢後，通常是把買方的電話給我，或者買方會直
    接打給我，我們就約交貨的地點，有時就是約在買方的家附
    近，或是要買的人去甲○○的女友劉淑嫻家拿。0000000000
    這支電話是甲○○給我的，不是我自己申請的，他都打這支
    電話給我。0925這支電話是我自己申請的，甲○○二支電話
    都會打。我其餘所言均實在」、「（對林妍柔所言有何意見
    ？（提示並告以要旨））林妍柔知道毒品來源是甲○○。他
    所言不實在。我不會跟林妍柔談價錢，都是甲○○跟他談的
    。他是先跟甲○○認識的。在我的帳冊後面沒有記載林妍柔
    ，我記的有四支電話，有一支是甲○○買毒品的對象，甲○
    ○會叫我去拿，還有二個也是幫甲○○跑腿，也是會買毒品
    ，還有一個我忘記了。林妍柔沒有跟我買過毒品，這次是他
    跟甲○○買的，他共跟甲○○買幾次我不知道，但我有經手
    的只有這一次」、「（對你的手機通訊監察譯文有何意見？
    （提示並告以要旨））沒意見，內容應該都對」、「（對被
    告甲○○於警詢、偵訊中所言有何意見？（提示並告以要旨
    ））他所言不實，【我確實是幫他賣毒品】，甲○○講的毒
    品代號有很多，但他確實在五分埔有賣包包，至於有沒有賣
    內衣、內褲或花，我不清楚。紅賓士是毒品代號，我有聽甲
    ○○講過，至於玫瑰花、紅色火狐狸我不知道，我沒有幫他
    賣過這些毒品」等語（原審卷(一)第15至18頁），此段陳述，
    係在選任辯護人盧國勳律師在場之下所為陳述，足見其所為
    陳述之任意性，且對於通訊監察譯文陳稱：「沒意見，內容
    應該都對」，則其與辯護人於本院具狀爭執通訊監察譯文之
    證據能力，已經前後矛盾且與被告任意性自白下之坦承之詞
    矛盾，而選任辯護人並於檢察官95年5月9日偵查訊問證人即
    被告乙○○時在場，且先後陳稱：「被告已據實陳述」、「
    毒品皆在甲○○的住處，都是甲○○叫乙○○去做的」，被
    告則於具結後證稱：「我就賣K他命，沒賣搖頭丸、一粒眠
    」等語，則其等與輔佐人於本院具狀爭執稱憲兵隊與檢察官
    之偵查所為陳述之任意性，亦有前後不符之情，所為爭執顯
    不可採信。至於辯護與輔佐人之意旨雖辯稱憲兵隊之第一次
    訊問以不正方法取得自白，但查，本件係依法監聽搜索當場
    查扣得毒品證據，憲兵隊人員何需再以不正方法取得自白證
    據，而且辯護人於偵查、原審均不爭執，且於原審準備程序
    亦不爭執此項證據，則其等於第二審程序再為任意之爭執，
    所為陳述已非可取，而辯護意旨於本院具狀，更將所主張憲
    兵隊之第一次不正方法取供，主張檢察官之訊問受憲兵隊訊
    問筆錄之影響引用毒果樹理論爭執，惟查，【刑事訴訟法第
    95條第2款、第156條第4項分別規定：訊問被告應先告知得
    保持緘默，無須違背自己之意思而為陳述；被告未經自白，
    又無證據，不得僅因其拒絕陳述或保持緘默，而推斷其犯行
    。此乃被告在刑事訴訟程序中，所享有保持緘默及拒絕陳述
    之權利。為確保被告之緘默權及拒絕陳述權，防止以違法之
    方法取得其供述，刑事訴訟法第98條明定：訊問被告應出以
    懇切之態度，不得用強暴、脅迫、利誘、詐欺、疲勞訊問或
    其他不正之方法；第156條第1項明定：被告之自白，非出於
    強暴、脅迫、利誘、詐欺、疲勞訊問、違法羈押或其他不正
    之方法，且與事實相符者，得為證據。將被告因遭受身體上
    強制（包括：強暴、疲勞訊問及其他施以生理上壓迫之不正
    方法）或精神上強制（包括：脅迫、利誘、詐欺及其他施以
    心理上壓迫之不正方法）所為非任意性之自白，以及在違法
    羈押中所為之自白，同列為以不正方法取得之供述證據，不
    問其自白是否與事實相符，一概排除其證據能力。良以非任
    意性之自白，係在被告遭受身體上強制或精神上強制之情況
    下所取得，並非出於其自由意思之發動，在其心意自主之情
    況下所為之陳述，非真實之可能性大為提高，若允許採為證
    據，不僅嚴重侵犯人權，也容易造成司法誤判，因此否定其
    證據能力。但所謂非任意性之自白，除其自白必須是以不正
    方法取得外，尤須該自白與不正方法間具有因果關係，始有
    前述排除法則之適用，此觀刑事訴訟法第156條第1項規定：
    「被告之自白，非『出於』強暴……者，得為證據」即明。
    而上開因果關係之判斷，除應依個案具體情節，詳細考察訊
    問之一方之基本狀況（包括：實施不正方法之態樣、手段、
    參與實施之人數……等等）及受訊問之一方之基本狀況（包
    括：受訊問人之年齡、地位、品行、教育程度、健康狀況…
    …等等）外，更應深入探討不正方法與自白間之相關聯因素
    （包括：實施不正方法對受訊問人強制之程度、與自白在時
    間上是否接近、地點及實施之人是否相同、受訊問人自白時
    之態度是否自然、陳述是否流暢……等等）及其他相關情況
    ，為綜合研判，始能符合事實。檢察機關與調查機關各有所
    司，檢察官偵查犯罪時，對於依法行使司法警察官、司法警
    察職權之調查人員，固有指揮及命令之權。但案件偵查終結
    後，檢察官應依蒐證結果分別為起訴或不起訴處分，以求偵
    查權及公訴權之妥適行使，其職責與重在檢肅犯罪之調查人
    員究有不同。被告在檢察官訊問時承認犯行，是否屬非任意
    性之自白，端視該自白是否係出於被告自由意思之發動而定
    ，與調查人員先前是否曾以不正方法使被告為非任意性之自
    白，並無必然之關聯。調查人員擅自以不正方法訊問被告，
    乃調查人員個人之不當行為，對檢察官依法執行職務並無影
    響。而被告所受之強制，既來自於調查人員之不當行為及被
    告於該次訊問所處之環境等外在因素，一旦訊問之人及所處
    之環境改變，妨害被告意思自由之外在因素消失，除非該不
    正方法對被告造成強制之程度非常嚴重（例如：對借提之被
    告刑求強迫其自白，並脅迫該被告如果翻供將繼續借提刑求
    ；或對被告施用詐術，使被告誤信如持續為不實之自白，將
    可實現其意欲達成之某種目的……等等），否則，被告之意
    思自由自然隨之回復，此乃事理所當然。故調查人員在訊問
    時或訊問前對被告施以不正方法，原則上僅影響到被告在該
    次訊問所為自白之任意性，而不及於嗣後應訊時所為之自白
    ，倘無具體明確之證據，足以證明被告所受之強制確已延續
    至其後應訊之時，自不能以主觀推測之詞，遽認被告於嗣後
    應訊時仍持續受到強制。尤有進者，調查人員借提被告訊問
    後，將被告解還交由檢察官複訊，時間上必定接近，僅因檢
    察官有指揮及命令調查人員偵查犯罪之權責，複訊之時間接
    續及被告之情緒持續，即將被告在檢察官複訊時所為之自白
    與調查人員以不正方法所取得非任意性之自白，一體觀察而
    為概括之評價，無異於強令檢察官承受調查人員不當行為之
    結果，不僅抹煞檢察官依法偵查犯罪之職權行使，亦違背證
    據法則（94年度台上字第2997號判決）】，亦即辯護人於檢
    察官偵查訊問時，於被告乙○○陳稱：「（毒品來源？）甲
    ○○」、「我就賣K他命」等詞均在場，且稱：「都是甲○
    ○叫乙○○去作的」等詞，則其等事後爭執檢察官偵查以為
    證人身分訊問之真實與任意性，即與前述最高法院之見解違
    背。況且，被告乙○○、甲○○於原審法院95年4月15日訊
    問時，被告乙○○稱：「我有賣給林明（妍）柔」、「（甲
    ○○是否只有賣K他命給你？）有MDMA、K他命，但是一粒眠
    沒有」、「（甲○○賣MDMA及K他命給你的目的為何？）轉
    賣給別人」等語。被告甲○○則稱：「是我賣安非他命給他
    」、「（你賣什麼東西給乙○○？）只有K他命」等語，以
    上被告乙○○之任意性自白，有本件查扣證物為補強證據，
    足以擔保其陳述之真實性，是其確實有與被告甲○○共同販
    賣毒品之事證相當明確，其事後所為辯解均不可採。
(三)、被告乙○○係經憲兵隊合法監聽，持搜索票查扣得本件毒品
    等證據，是憲兵隊並無必要使用不正當方法取得被告乙○○
    之自白，況被告乙○○於原審法院訊問時，亦為：「我有賣
    給林明（妍）柔」之陳述，足見，被告乙○○於憲兵隊以及
    在偵查中選任辯護人在場下所為陳述，均屬於任意性，是被
    告乙○○與辯護輔佐人之陳述爭執憲兵隊之陳述，卻均忽視
    被告乙○○於法官面前所為之陳述，所為爭執顯屬於無依據
    之任意爭執，自非可取，而蒐關於販賣毒品情節，被告乙○
    ○於憲兵隊詢問係稱：「編號3、4、5之毒品不是我的，是
    甲○○的」等語，如被告係出自於非任意性陳述，何以有如
    此之記載，且被告乙○○並稱：「證物編號3、4、5之毒品
    是甲○○要我賣給綽號：梅可（姓名不詳（電話：00000000
　　00）的女孩子，金額是新臺幣（下同）3100元」、「95年4
  　月10日下午左右綽號：梅可用手機號碼0000000000打電話到
    我另一支手機0000000000說要2包K他命、5個搖頭丸及一粒
    眠20顆」、「甲○○是我毒品上手，K他命每包0.7克（含袋
    子）7佰元賺3佰元，搖頭丸、一粒眠我幫甲○○販賣沒有利
    潤」、「最近一次是4月11日左右甲○○用手機號碼0000000
    000打我手機0000000000約在新生北路農安街（地址不詳）
    親手拿給我的」等情綦詳（第8640號偵卷(一)第90至92頁），
    嗣於偵查訊問時亦稱：「（何時開始賣毒？）95年1、2月」
    、「（賣何毒品？）K他命」、「我沒有得到利潤，1包0.7
    、0.6公克，李賣給我700元，我再以800或1000元代價賣出
    」、「比如說跟李進3包，就可以賺1包自己吃。比如說他朋
    友打電話過來說要買3包，我就可以賺1包」、「我買來時要
    先給李錢，或者賣掉後錢再給李，但是客人是李介紹的」、
    「（最後一次賣是何時？何地？）4月10日，星期一晚上在
    林森北路附近」、「但沒賣成」、「（你前後總共賣得多少
    錢？）大約好幾萬有，約10萬左右，但這不包含本錢，全部
    都給李了」、「就是有時候我拿自己的錢買，大部分的錢都
    拿回去給李，我只賺施用K他命」、「（林妍柔是你的客人
    還是李的？）他也是我的朋友，他先跟我買，我再跟李調貨
    」、「3100元」、「K他命800元，搖頭丸1顆200元，5個1千
    元，一粒眠20個500元」、「（進價？）K他命是700元，其
　　他的都沒有賺，因為是李的東西，我拿不到這種價錢」、「
  　（你的帳本上寫『欠李20克』是什麼？）欠他20克的K他命
    ，每克大約是900元左右，就是我之前進貨沒給他的錢」、
    「（『小敏80、白10、文10、大文5等』是什麼意思？）就
    是要幫李收賣K他命的錢。80是指80克的K他命，後面有價格
    ，就是6萬；白10就是要收8500元，白是指我自己，我自己
    欠他8500元」、「（文10呢？）文是李的朋友，他叫阿文，
    差李10克的錢，也是8500元」、「（問：大文5？）大文是
    欠5000元」、「（黑10？）就是欠李10克共10000元」、「
    （『文回12500是何意？』阿文要回給李12500）」等語（第
　　8640號偵卷(一)第136至145頁）。於原審羈押訊問時稱：「我
  　有賣給林明柔（應係『林妍柔』之誤）」、「（甲○○賣
    MDMA 及K他命給你的目的為何？）轉賣給別人」等語（原審
    95年度聲羈字第159號卷第9頁）。
(四)、被告甲○○於原審羈押訊問關於被告乙○○賣予林妍柔之毒
    品來源時，稱：「是我賣K他命給他（指被告乙○○）」、
    「（你賣什麼東西給乙○○？）只有K他命」等語（原審95
    年度聲羈字第159號卷第9頁），於原審亦稱：「證人（林妍
    柔）有跟我提過要來拿K他命、搖頭丸、一粒眠」等情（原
    審卷(二)第22頁）。而證人林妍柔於憲兵隊詢問稱：「（妳的
　  手機號碼為何？）0000000000」、「今日（指94年4月13日
    ）中午約12點30分左右與小白聯絡，小白沒有接，小白約下
    午15時左右有回電給我，然後我跟他說我要去跟他拿雜誌，
    他說他人在外面，說給我女主人的電話叫我直接過去拿，我
    說跟女主人不熟，還是等你到我再去拿；約下午17時左右，
    小白第2次回電給我說已經到那裡，教我可以出門去找他」
    、「針對去小白那邊拿雜誌的說詞做更改補充，還有要去小
    白那邊是要拿搖頭丸」、「拿衣服是指拿搖頭丸的意思」等
    語，於偵訊時具結證稱：「（什麼時候開始跟小白買毒品？
    ）大概兩、三個月前」、「（跟他買過幾次？）3到4次，3
    次到5次以內吧」、「（3到5次，買什麼毒品？）搖頭丸」
    、「（K他命呢？）K他命，有」、「搖頭丸他賣兩百五吧，
    二百五」、「K他命大概是1千」、「地點大概有時候在林森
    北路附近」、「（你第一次大概買了多少搖頭丸，多少K他
    命？）第一次嗎？第一次也是2到3件，K他命大概只有1個」
    、「大概過年前」、「1月中旬左右」、「花大概兩千塊以
    內」、「第2次大概是在」、「過年後大概過1個月」、「（
    所以大概是2月底？）對」、「（差不多的數量跟價錢嗎？
    ）對」、「（第3次呢？）第3次大概在3月中，然後那時候
    只跟他拿了K他命」、「兩包」、「兩千」、「（你說你沒
    有用一粒眠，為什麼要買一粒眠？）我是失眠曾經有用，但
    是沒有長期在使用」等語，於原審證稱：「案發當天是我打
    電話給乙○○，我知道毒品是在甲○○的女朋友家，但我與
    甲○○的女友不熟，只見過一次面，因為我才考完試之前，
    我有跟甲○○提過我想要毒品，像是K他命、搖頭丸之類的
    ，但考完試後，我找不到甲○○，所以才打電話問乙○○看
    他找不找得到甲○○，後來乙○○在忙，乙○○叫我直接去
    甲○○的女友的住處，去拿搖頭丸跟K他命」、「搖頭丸是4
    、5顆、K他命是2支。K他命1支大約8百到1千元。搖頭丸1顆
    約2、3百元。價格是乙○○跟我講的」、「因為我之前有跟
    甲○○提過要買毒品，但我找不到甲○○，人家說他下南部
    ，所以我才問乙○○，看乙○○能不能聯絡上甲○○」、「
    （以前有無自己花錢買來自己用，或買來跟別的朋友一起用
    ？）比較少。大概1、2次，我有跟乙○○拿K他命，價格也
    是1支8百元。沒有搖頭丸，時間大概在95年1、2月」、「（
    有無跟甲○○拿過？）也是有跟甲○○拿過1、2次K他命，
    也是一樣8百元，時間大約是95年1、2月」、「（地點在那
    裡？）應該在林森北路，大約在六條通附近」、「我向乙○
    ○或甲○○買，都是他們本人拿給我，我錢也是交給他們」
    、「（你之前跟檢察官說1包東西裡面有K他命、搖頭丸、一
    粒眠，都是你要買的？）對」、「（你剛才提到95年12月13
    日在期中考前與甲○○提過，你當時是說要買那些毒品？價
    格？）我跟他說我要K他命、搖頭丸、一粒眠，價格當時有
    講好，K他命好像是8百元到1千元、搖頭丸2百元到3百元、
    一粒眠我不大記得」等節相符（第8640號偵卷(一)第104、109
    至110頁，原審卷(二)第49頁偵訊筆錄錄音譯文、原審卷(二)第
    13至18、20頁）。
(五)、綜合被告乙○○、甲○○二人之陳述及證人林妍柔之證述可
    知，林妍柔自95年1、2月間起，曾以K他命1包約8百元至1千
    元之價格，向被告甲○○、乙○○購買K他命，合計3次，又
    於95年4月13日前數日，先與被告甲○○聯繫談妥搖頭丸5
    顆1千元、K他命2包1,600元、一粒眠20顆5百元，合計價格
    3,100元後，再於95年4月13日由被告乙○○帶領林妍柔前去
    向被告甲○○拿取毒品並交款，而被告甲○○從中賺取每單
    位100至300元之利潤，被告乙○○則取得免費愷他命施用。
    至被告乙○○、甲○○二人雖辯稱：「林妍柔所述前後不一
    ，其所言不實」云云。惟按被告或證人之陳述有部分前後不
    一致或相互間有所歧異時，究竟何者為可採，何者為不足採
    ，法院原得本其自由心證予以斟酌取捨，非謂一有不符或歧
    異，即認其全部供述均為不可採信（78年度臺上字第1469號
    判決、84年度臺上字第3511號判決參照）。比較證人林妍柔
    於憲兵隊詢問時、檢察官偵訊及原審之證述，關於其向被告
    二人購買愷他命及一粒眠部分，大致相同，至於購買第二級
    毒品搖頭丸部分，認應以證人林妍柔於憲兵隊詢問及檢察官
    訊問時所述較為可信，自不能因證人林妍柔之證述部分不一
    致而遽認其陳述全部不可採，是被告二人所辯均無可取。
(六)、依據扣案被告乙○○所有門號0000000000號、0000000000號
    手機內之通話紀錄，證人林妍柔所有手機門號0000000000號
    確於95年4月13日某時撥打電話3次予被告乙○○，其中2通
    為未接來電，而被告乙○○則以門號0000000000號撥打予林
    妍柔之發話紀錄合計3通（第8640號偵卷(二)第42、49頁），
    可證被告乙○○於95年4月13日當天與林妍柔密切聯繫前去
    向被告甲○○購買毒品之事。況臺北市憲兵隊於95年4月13
    日晚間6時35分許，持票搜索劉淑嫻位於臺北市○○○路119
    巷15號5樓505室之租屋處時，扣得如附表二所示之毒品，經
    以電子天秤法、液相萃取（溶劑萃取）前處理法、氣相層析
    質譜分析法鑑驗結果，分別含有第二級毒品PMA、第三級毒
    品愷他命、第四級毒品硝西泮成分，此有憲兵司令部刑事鑑
    識中心95年5月3日（95）安鑑字第00711號鑑驗通知書、95
    年8月4日（95）安鑑字第01310號鑑驗通知書、證物鑑驗結
    果一覽表各1份附卷可考（第8640號偵卷(二)第161頁、原審卷
    (一)第61至64頁），亦證被告乙○○、林妍柔陳述於95年4月1
    3日前往劉淑嫻住處向被告甲○○拿取毒品等情屬實。至被
    告甲○○雖辯稱：「不知搜索當天乙○○為何在場」云云（
    第8640號偵卷(二)第142頁、原審卷第14頁），惟觀諸被告甲
    ○○扣案手機門號0000000000號手機內之通話紀錄顯示，被
    告甲○○於95年4月12日即傳簡訊於被告乙○○稱：「打給
    我」，並於翌日即13日上午9時57分許撥打電話予被告乙○
    ○，繼於13日當天晚間6時22分許即臺北市憲兵隊入屋搜索
    前10分鐘，亦曾撥打電話予被告乙○○（第8640號偵卷(二)第
    49頁），是被告甲○○於為警查獲前1日及當日均有與被告
    乙○○通話聯絡，衡情被告甲○○應無不知被告乙○○帶領
    林妍柔前往劉淑嫻租屋處購買毒品之事，被告甲○○辯稱不
    知為何乙○○會在場云云，顯與事實不符，難於採信。此外
    ，被告二人為憲兵隊查獲後，旋採尿送由憲兵司令部刑事鑑
    識中心以酵素免疫分析法、液相萃取（溶劑萃取）前處理法
    、氣相層析質譜分析法鑑驗結果，僅有愷他命反應，而無其
    他毒品反應，此有95年5月1日（95）安鑑字第00696號鑑驗
    通知書1份及濫用藥物尿液檢驗檢體監管紀錄表4份在卷足憑
    （第8640號偵卷(二)第47至51頁），顯見扣案如附表二所示搖
    頭丸及一粒眠等大量毒品，應非供被告二人自己施用。
(七)、依扣案被告乙○○所有筆記本2本上記載「小敏0000000」、
    「白108500」、「文10」、「大文55000」、「黑0000000」
    與前述被告乙○○之自白（原審卷(一)第113頁影本），且依
    扣案附表三所示被告甲○○所有之手機門號0000000000號、
    0000000000號電話簿存有「小閩000000 0000」、「阿文000
    0000000」、「大文0000000000」、「小黑0000000000」等
    人之電話號碼，堪以佐證被告甲○○確與「小閩」、「阿文
    」、「大文」、「小黑」素有來往（第8640號偵卷(一)第25、
    27、28、36、38、40頁）。且依被告甲○○所有手機門號00
    00000000號之通訊監察譯文，綽號「小閩」之人曾於95年3
    月8日晚間10時32分許以手機門號0000000000號傳簡訊給被
    告甲○○詢問：「一顆現金？」，被告甲○○回電稱：「我
    問到75」，「小閩」即稱：「太貴了」、「75太貴了」等語
    （第8640號偵卷二第21頁），「小閩」又於95年4月6日下午
    3時13分許撥打電話予被告甲○○問：「50有沒有？」、「
    50是75？」、「他說價錢多少？73？」並稱：「重點是我現
    在錢加起來只能拿70克，然後價錢還是73嗎？沒辦法再降嗎
    ？」等語，被告甲○○答以：「嗯！沒有辦法」，「小閩」
    ：「那東西怎麼樣？」，被告甲○○：「很棒！」，嗣被告
    甲○○於95年4月7日下午1時22分許再撥打電話予「小閩」
    ：「你確定還要嗎？還是有」、「（小閩）你說還是有嘛對
    不對」、「（李）對，還是一樣73」、「（小閩）我直接
    100現金」、「（李）OK，還是73」、「（小閩）確定」（
    見95年度偵字第8640號卷二第35頁），顯見「小閩」確曾向
    被告甲○○詢問毒品之品質、公克數及價格，進而購買。足
    證被告甲○○曾以6萬元價格販賣愷他命80公克予真實姓名
　　年籍不詳綽號「小閩」、10公克愷他命計8,500元予「阿文
  　」、以5千元販賣5公克愷他命予「大文」、以1萬元販賣10
    公克愷他命予「小黑」等人，而由被告乙○○負責交貨、收
    款等事實，是被告乙○○稱替被告甲○○交付愷他命予「小
    閩」、「阿文」、「大文」、「小黑」並收取價款等節，應
    可採信。
(八)、被告乙○○固於原審改稱：「僅幫甲○○交付愷他命於他人
    ，不知價格，沒有參與販賣」云云（原審卷(二)第72頁）。惟
    觀諸臺北市憲兵隊通訊監察被告乙○○所有手機門號000000
    0000號曾於95年4月8日下午4時5分許，接獲被告甲○○所有
    手機門號0000000000號之來電，被告二人對話內容如下：「
    （李）毒品呢？你還是給他50、75好了」、「（林）50、75
    ？」、「（李）對啊，不然我會虧本，你那邊有多少錢？」
    、「（林）我身上沒有錢啊」、「（李）不是啊，又會給你
    錢嗎？你阿文一樣算他是10啊，你懂我意思嗎」、「（林）
    阿文，是一樣450算啊」、「（李）對，450，10份啊，這我
    知道」、「（林）假如說75給他的話」、「（李）給他50就
    好了，因為這次只能存80，給他75我是算虧錢」、「（林）
    對啊」、「（李）那等下次錢補齊之後，在打給你，然後你
    拿現金給人家70，這樣才能補回來啊」、「（林）等於說你
    用另一種方法轉走這樣算的」、「（李）對，因為80這樣就
    虧5塊」、「（林）這樣做賠本生意耶」、「（李）阿我下
    次會拿那個70咩，懂不懂？」、「（林）你是說這次接是這
    個樣子，那等下他50還是一樣」、「（李）75就對了」、「
    （林）那他打給我，還是我打給他」、「（李）他會打給你
    」、「（林）我裝50的給他就好」、「（李）其他看要給誰
    的你在跟我講，至少都要85喔」、「（林）其他少說都要85
    就對了」、「（李）一個叫小蟲的會打給你，10就是1萬」
    、「（林）OK，你全部都留我電話」、「（李）我會叫他打
    給小白」、「（林）好」（95年度警聲搜字第654號卷第22
    頁），顯見被告甲○○指示被告乙○○關於毒品之成本價、
    賣出價、不能賠本等節，係由被告甲○○先與買家初步洽談
    販賣毒品事宜，被告甲○○再請買家轉與被告乙○○接洽等
    情，核與被告乙○○於憲兵隊詢問時及檢察官偵訊自白之情
    節相符，被告二人有販賣毒品之犯意聯絡及行為分擔明確，
    被告乙○○於原審始否認自無可取。
(九)、而被告甲○○雖辯稱：「係被告乙○○陷害」云云，惟查被
    告乙○○所稱被告甲○○之毒品上源「華哥0000000000」，
    除有扣案被告乙○○筆記本之記載可稽（原審卷(一)第114頁
    ），亦見被告甲○○手機電話簿內有「華0000000000」之紀
    錄非虛（第8640號偵卷(一)第40頁），可證被告乙○○所言非
    虛，則被告甲○○否認其與被告乙○○共同販賣毒品云云，
    並非可採。且依卷附被告甲○○所有手機門號0000000000號
     、0000000000號之通訊監察譯文可知，曾有不詳之人以手
    機門號0000000000號與被告甲○○所有手機門號0000000000
    號洽談：「（李）你找我？怎樣？」、「（不詳）你人在哪
    ？」、「（李）你不要問我在哪裡。你說就好！」、「（不
    詳）我要東西」、「（李）你要上上下下？報數字就好了」
    、「（不詳）對。上5下1」、「（李）好，你準備3毛，300
    0塊」、「（不詳）碰面再說好了啦！你要叫誰來跟我接？
    」、「（不詳）我先拿下2上5」、「（李）這樣4毛」、「
    （不詳）我先拿25給他，剩的再給」等語（見95年度偵字第
    8640號卷二第45頁），可見被告甲○○販賣俗稱「上半身」
    、「衣服」之第二級毒品搖頭丸及俗稱「下半身」、「褲子
    」之第三級毒品愷他命，且習慣委由他人與買家碰面交貨之
    事實。另查不詳男子於95年4月7日下午1時12分許撥打手機
    門號0000000000號予被告甲○○所有手機門號0000000000
    號，二人對話內容為：「（不詳）你有沒有帶棉花糖？」、
    「（李）恩」、「（不詳）你有帶很多棉花糖嗎？」、「（
    李）50包而已」、「（不詳）我想問你說要不要賣給我朋友
    」、「（李）我帶50顆而已」、「（不詳）看你要不要」、
    「（李）那要賣50還100？」、「（不詳）賣100吧」、「（
    李）不夠，最多賣20、30顆」、「（不詳）好，我叫他打電
    話給你，讓你賺」、「（李）隨便」等情（第8640號偵卷(二)
    第36至37頁），益證被告甲○○販賣俗稱「棉花糖」之第四
    級毒品一粒眠之行為。且依據附件之監聽逐字譯文（辯護人
    與被告分別陳明對該項證據之證據能力不爭執），更可見被
    告甲○○確實有販賣事實欄所記載之毒品情事，是被告甲○
    ○否認之詞，自無可取。
(十)、綜上，本案事證明確，被告甲○○、乙○○係共同連續販賣
    第二級毒品PMA、第三級毒品愷他命及第四級毒品一粒眠予
    林妍柔、「小閩」、「文」、「大文」、「小黑」等人並賺
    取利潤之犯行，被告乙○○參與被告甲○○販賣毒品，所為
    係共同販賣而非幫助，其等二人事後否認之詞，均屬於卸責
    之詞，並不可取，其等犯行洵堪認定，均應依法論科。
三、論罪科刑部分：
(一)、被告甲○○、乙○○行為後，刑法於94年1月7日修正通過、
    於94年2月2日公布，於95年7月1日施行，其中刪除刑法第56
    條，並修正第2條、第28條、第55條等規定。按行為後法律
    有變更者，適用行為時之法律，但行為後之法律有利於行為
    人者，適用最有利於行為人之法律，現行刑法第2條第1項訂
    有明文。此條規定乃與刑法第1條罪刑法定主義契合，而貫
    徹法律禁止溯及既往原則，係規範行為後法律變更所生新舊
    法律比較適用之準據法，是刑法第2條本身雖經修正，但刑
    法第2條既屬適用法律之準據法，本身尚無比較新舊法之問
    題，應一律適用裁判時之現行刑法第2條規定以決定適用之
    刑罰法律，先予辨明。又以本次刑法修正之比較新舊法，應
    就罪刑有關之共犯、未遂犯、想像競合犯、牽連犯、連續犯
    、結合犯，以及累犯加重、自首減輕暨其他法定加減原因（
    如身分加減）與加減例等一切情形，綜其全部罪刑之結果而
    為比較，而從刑附屬於主刑，除法律有特別規定者外，依主
    刑所適用之法律，最高法院95年5月23日著有95年度第8次刑
    庭會議決議可資參照。嗣最高法院於95年11月7日95年度第
    21次刑事庭會議再著有決議認為，前揭決議係就「刑法94年
    修正施行後之法律比較適用決議」，而刑法第2條係規範行
    為後「法律變更」所生新舊法比較適用之準據法，故如新舊
    法處罰之輕重相同，即無比較適用之問題，非此條所指之法
    律有變更，應依一般法律適用原則，適用裁判時法，例如：
    修正後刑法第55條就想像競合犯部分增加但書關於科刑之限
    制，為法理之明文化，而修正後刑法第59條則為法院就酌減
    審認標準見解之明文化，均非法律變更，其餘為純文字修正
    者，更應同此。經查：
１、刑法第28條共犯之規定，於94年2月2日修正公布前之規定為
    ：「二人以上共同實施犯罪之行為者，皆為正犯」，修正施
    行後之規定則為：「二人以上共同實行犯罪之行為者，皆為
    正犯」，僅屬文字修正，揆諸本條之修正理由係為釐清陰謀
    共同正犯、預備共同正犯、共謀共同正犯是否合乎本條規定
    之正犯要件。而本案被告甲○○、乙○○之犯行，既屬實行
    犯罪行為之正犯，則毋論適用修正前或後之刑法第28條規定
    論擬，均無不利於被告，揆諸前揭最高法院95年度第21次刑
    事庭會議決議之意旨，應逕適用修正後刑法第28條規定，而
    無比較新舊法之必要。
２、又刑法第56條連續犯之規定業於94年2月2日修正公布刪除，
    是於新法修正施行後，被告甲○○、乙○○之數販賣毒品犯
    罪行為，即須分論併罰。此刪除雖非犯罪構成要件之變更，
    但顯已影響行為人刑罰之法律效果，自屬法律有變更，依新
    法第2條第1項規定，比較新、舊法結果，仍應適用較有利於
    被告甲○○、乙○○之行為時法律即舊法論以連續犯，此亦
    有最高法院95年度第8次刑事庭會議決議參照。
３、至於刑法第55條前段關於想像競合犯之規定，並未修正，參
    諸最高法院95年度第21次刑事庭會議決議，本件就想像競合
    犯部分之論擬，應直接適用修正後刑法第55條即可，而無比
    較新舊法之必要。
４、綜上，依據前揭最高法院決議及修正後刑法第2條第1項前段
    、後段規定之「從舊、從輕」原則，除刑法第28、55條應直
    接適用修正後之規定外，關於連續犯則應適用被告二人行為
    時之法律即修正前刑法第56條規定論處。
(二)、核被告甲○○、乙○○所為，係犯毒品危害防制條例第4條
    第2項販賣第二級毒品罪、第3項販賣第三級毒品罪、第4項
    販賣第四級毒品罪。被告二人持有第二級低度行為毒品為販
    賣第二級毒品高度行為所吸收，不另論罪，但被告二人持有
　　第三級、第四級毒品行為，因不構成犯罪，而無為販賣第二
　  級毒品行為所吸收之情形。被告甲○○先與買家接洽數量、
    價格，再由被告乙○○負責帶領買家向被告甲○○取貨並收
    款，或由被告乙○○直接交貨、收款，是被告二人就販賣毒
    品之行為，係有犯意之聯絡及行為之分擔，為共同正犯。又
    被告二人自95年1月間某日起至同年4月13日為憲兵隊查獲為
    止，共同販賣含有第二級毒品PMA、第三級毒品愷他命、第
    四級毒品一粒眠成分之藥丸或粉末，於林妍柔、「小閩」、
    「阿文」、「大文」、「小黑」等人，先後多次販賣犯行，
    均係時間緊接，罪名與犯罪構成要件相同，顯係基於概括犯
    意反覆而為，應依修正前刑法第56條連續犯之規定，論以一
    罪，並分別加重其刑。被告二人共同連續販賣之搖頭丸、愷
    他命予被告林妍柔，又於95年4月13日以一行為販賣第二級
    毒品PMA、第三級毒品愷他命及第四級毒品一粒眠於林妍柔
    ，係以一行為觸犯數罪名，為想像競合犯，應從最重之連續
    販賣第二級毒品罪論之。公訴意旨雖未敘及被告二人販賣第
    三級毒品愷他命予綽號「小閩」、「阿文」、「大文」、「
    小黑」等人，但因此部分與起訴被告二人販賣第三級毒品部
    分，既有連續犯之裁判上一罪關係，自得併予審理。
(三)、原審予被告甲○○、乙○○論罪科刑固非無見，惟查：(一)、
　　「所謂事實同一，乃指刑罰權所以發生之原因事實，係屬同
  　一者而言；因之同一犯罪事實，僅行為之程度不同或實施該
    行為之過程先後有別，諸如犯罪之完成於通常情形下，須經
    過各種不同階段，而各階段之犯罪行為，又均為法律規定應
    予評價處罰者，即令法律上之規範評價輕重容有不同，於訴
    訟法上，仍不失其為同一性之犯罪事實，其一部事實經起訴
    者，依審判不可分之原則，其起訴之效力自應及於全部，悉
    屬應予審判之範圍。而販賣毒品前均有持有行為，販賣行為
    與持有行為，乃實質上一罪關係，販賣行為吸收販賣前之持
    有行為，持有（一部）行為既已起訴，效力自及於販賣（全
    部）行為（87年度台上字第4461號判決）」，原審判決漏未
    敘明被告二人持有第二級低度行為毒品為販賣第二級毒品高
　　度行為所吸收，且未敘明被告二人持有第三級、第四級毒品
  　行為，並不構成犯罪，而無為販賣第二級毒品行為所吸收之
    情形。(二)、依毒品危害防制條例第18條第1項前段之規定，
　　應予沒收銷燬之毒品，以經查獲之第一、二級毒品為限。又
  　毒品依其成癮性、濫用性及對社會危害性，共分為四級，上
    開條例並就製造、運輸、販賣、意圖販賣而持有、以非法方
    法使人施用、引誘他人施用及轉讓不同等級之毒品等行為，
    分別定其處罰。至施用或持有第三、四級毒品，因其可罰性
    較低，故未設處罰之規定，僅就施用及持有第一、二級毒品
    科以刑罰。然鑑於第三、四級毒品均係管制藥品，特於同條
    例第11條之1明定無正當理由，不得擅自持有；第18條第1項
    後段復規定查獲之第三、四級毒品，無正當理由而擅自持有
    者，沒入銷燬之。從而，依同條例第18條第1項後段應沒入
    銷燬之毒品，專指查獲施用或持有之第三、四級毒品而言；
    倘係查獲製造、運輸、販賣、意圖販賣而持有、以非法方法
    使人施用、引誘他人施用或轉讓第三、四級毒品，既屬同條
    例相關法條明文規定處罰之犯罪行為，即非該條項應依行政
    程序沒入銷燬之範圍。又同條例第19條第1項所定「供犯罪
    所用或因犯罪所得之物」，係指犯第4條至第9條、第12條、
    第13條或第14條第1項、第2項之罪所用或所得之物，不包括
    毒品本身在內，是尚不得援用此項規定為第三、四級毒品之
    沒收依據。再同條例對於查獲之製造、運輸、販賣、意圖販
    賣而持有、以非法方法使人施用、引誘他人施用及轉讓第三
    、四級毒品之沒收，並無特別規定，如其行為已構成犯罪，
    則該毒品即屬不受法律保護之違禁物，應回歸刑法之適用，
    依刑法第38條第1項第1款之規定沒收之，始為適法。原判決
    就扣案如附表二所示之藥丸及粉末，分別含有、第三級毒品
　  愷他命成分、第四級毒品硝西泮成分，其中含有第三級毒品
    愷他命及第四級毒品一粒眠則為被告甲○○、乙○○所有供
    販賣毒品犯罪所用之物，，認為均應依毒品危害防制條例第
    19條第1項前段規定，併予宣告沒收之。揆諸上開說明，即
    有判決適用法則不當之違背法令（96年度台上字第89號、第
    884號）。以上，容有未洽，是被告二人上訴意旨否認犯行
    及指摘原判決不當，雖無理由，惟原判決既有可議，自應將
    原判決予以撤銷改判。
(四)、爰審酌被告甲○○、乙○○明知毒品對人體及精神之危害甚
    鉅，仍販賣毒品於他人以牟利，對於他人人身及社會秩序之
    危害非微，惟念被告二人年紀尚輕，且無犯罪前科紀錄，此
    有被告前案紀錄表可參，以及被告乙○○輔佐人具狀所陳述
    之內容（含提出之學業資料、准考證、父母親的告白等），
    被告甲○○、乙○○二人分擔行為之程度，犯罪之次數與態
    樣、各自犯罪後之態度等情狀，就被告甲○○部分，量處有
    期徒刑七年八月，就被告乙○○部分，量處有期徒刑七年二
    月。
(五)、扣案如附表二所示之藥丸及粉末中，分別含有第二級毒品PM
    A成分藥丸應依毒品危害防制條例第18條第1項前段規定，沒
    收銷燬之，扣案如附表二所示之藥丸及粉末中，分別含有第
    三級毒品愷他命成分、第四級毒品硝西泮成分，為被告甲○
    ○、乙○○所有，依據前述說明屬於毒品危害防制條例第11
    條之1規定之無正當理由，不得擅自持有之違禁物，依據最
    高法院96年度台上字第89號、第884號判決意旨所示，應依
    據刑法第條第1項第1款規定宣告沒收。又上開毒品之包裝袋
    共30個、包裝盒1個為被告甲○○所有、附表三所示空夾鏈
    袋80個則為被告乙○○所有，均用以包裝毒品以利販賣，而
    扣案如附表三所示行動電話（含SIM卡）4支分屬被告二人所
    有以聯繫販賣毒品之用（行動電話服務以晶片卡即SIM卡為
    使用介面，電信公司係出租行動電話門號予消費者使用，至
    於所提供之晶片卡給消費者作為門號使用之介面與消費者所
    告買之行動電話話機，均由消費者取得所有權，電信公司接
    受消費者申辦門號並將該門號開通上線時，該晶片卡之所有
    權已移轉於消費者，消費者如遺失該電話，仍得付費購買SI
    M卡與電話，以同一門號繼續使用，消費者亦可以任意將SIM
    卡置於不同之行動電話機撥打，是該SIM卡之所有權係由消
    費者取得，電信公司係保留存於SIM卡上之門號），附表三
    所示筆記本二本則為被告乙○○所有以記載販賣毒品數量及
    金額之用，均如前述，並據被告乙○○供明在卷（第8640號
    偵卷(一)第140至141頁），均應依毒品危害防制條例第19條第
    1項前段規定，併予宣告沒收之。
(六)、被告二人共同連續販賣毒品，除95年4月13日林妍柔尚未付
    款外，其餘犯罪所得合計89,500元（詳如附表一所示），亦
    應依毒品危害防制條例第19條第1項前段規定，併予宣告沒
    收，如全部或一部不能沒收時，以其財產抵償之。至公訴意
    旨雖認憲兵隊當場查扣被告甲○○所有之現金129,600元為
    被告二人販賣毒品所得，惟查被告二人當日尚未收取林妍柔
    之價款即遭查獲，另查被告甲○○確有販賣包包、面膜、帽
    子等其他營業收入，或擬投資小吃業而積極籌措資金，此據
    共同被告乙○○及證人林妍柔陳述屬實（原審卷(一)第18頁、
    卷二第22頁），並據證人吳偉倫證明在卷（原審卷(二)第24
    至25頁），是難逕認扣案現金129,600元即為被告甲○○販
    賣毒品所得金額，爰不予宣告沒收。另扣案電子磅秤1台及
    紙條2紙，既經被告二人否認為渠所有，又無其他證據可證
    為被告二人所有，亦不於本案宣告沒收。
據上論斷，應依刑事訴訟法第369條第1項前段、第364條、第299
第1項前段，毒品危害防制條例第4條第2項、第3項、第4項、第1
8條第1項前段、第19條第1項前段，刑法第2條第1項前段、第38
條第1項第1款、第11條前段、第28條、第55條，修正前刑法第56
條，判決如主文。
本案經檢察官劉文水到庭執行職務。
中　　華　　民　　國　　96　　年　　5 　　月　　8 　　日
　　　　　　　　　刑事第十二庭  審判長法　官   蔡永昌
　　　　　　　　　　　　　　　　　    法　官   陳榮和
　　　　　　　 　 　　　　　　　　　　法　官   施俊堯
以上正本證明與原本無異。
如不服本判決，應於收受送達後十日內向本院提出上訴書狀，其
未敘述上訴之理由者並得於提起上訴後十日內向本院補提理由書
（均須按他造當事人之人數附繕本）。
                                      書記官   孫佩琳
中　　華　　民　　國　　96　　年　　5 　　月　　8 　　日
附表一：
┌──┬──────┬────┬───┬───┬─────┬───┐
│編號│   時 間    │  對象  │ 毒品 │ 數量 │ 販賣價格 │ 備考 │
│    │            │        │      │      │（新臺幣）│      │
├──┼──────┼────┼───┼───┼─────┼───┤
│ １ │95年1 月至4 │「小閩」│愷他命│80公克│ 60,000元 │      │
│    │月13日間某時│        │      │      │          │      │
├──┼──────┼────┼───┼───┼─────┼───┤
│ ２ │95年1 月至4 │「阿文」│愷他命│10公克│  8,500元 │      │
│    │月13日間某時│        │      │      │          │      │
├──┼──────┼────┼───┼───┼─────┼───┤
│ ３ │95年1 月至4 │「大文」│愷他命│ 5公克│  5,000元 │      │
│    │月13日間某時│        │      │      │          │      │
├──┼──────┼────┼───┼───┼─────┼───┤
│ ４ │95年1 月至4 │「小黑」│愷他命│10公克│ 10,000元 │      │
│    │月13日間某時│        │      │      │          │      │
├──┼──────┼────┼───┼───┼─────┼───┤
│ ５ │95年1 月中旬│ 林妍柔 │搖頭丸│2至3顆│  2,000元 │      │
│    │            │        ├───┼───┤          │      │
│    │            │        │愷他命│  1 包│          │      │
├──┼──────┼────┼───┼───┼─────┼───┤
│ ６ │95年2月底   │ 林妍柔 │ 同上 │ 同上 │   同上   │      │
├──┼──────┼────┼───┼───┼─────┼───┤
│ ７ │95年3月中   │ 林妍柔 │愷他命│  2包 │  2,000元 │      │
├──┼──────┼────┼───┼───┼─────┼───┤
│ ８ │95年4月13日 │ 林妍柔 │搖頭丸│  5顆 │  1,600元 │未交付│
│    │            │        ├───┼───┼─────┼───┤
│    │            │        │愷他命│  2包 │  2,000元 │未交付│
│    │            │        ├───┼───┼─────┼───┤
│    │            │        │一粒眠│ 20顆 │    500元 │未交付│
├──┴──────┴────┴───┴───┴─────┴───┤
│合計已收販賣所得                               89,500元         │
└────────────────────────────────┘
附表二：
┌──┬────┬──────┬─────┬────┬────┬─────┐
│編號│扣押清單│   扣案物   │ 鑑驗結果 │ 原淨重 │驗餘淨重│  外包裝  │
│    │  編號  │            │          │（公克）│（公克）│          │
├──┼────┼──────┼─────┼────┼────┼─────┤
│ １ │(二) １   │紅色藥丸2 顆│PMA及PMMA │ 0.7540 │ 0.3727 │          │
├──┼────┼──────┼─────┼────┼────┼─────┤
│ ２ │(一)    │紅色藥丸1 顆│PMA及PMMA │ 0.2340 │ 0.0680 │          │
├──┼────┼──────┼─────┼────┼────┼─────┤
│ ３ │(一)    │紅色藥丸2 顆│PMA及PMMA │ 0.2478 │ 0.1461 │          │
├──┼────┼──────┼─────┼────┼────┼─────┤
│ ４ │(一)    │紅色藥丸15顆│PMA及PMMA │ 5.2186 │ 4.8787 │包裝盒1 個│
├──┼────┼──────┼─────┼────┼────┼─────┤
│ ５ │(一) ４   │白色藥丸5 顆│愷他命    │ 1.5651 │ 1.2484 │          │
├──┼────┼──────┼─────┼────┼────┼─────┤
│ ６ │(一) ５   │粉末2包     │愷他命    │ 0.8408 │ 0.7311 │包裝袋2 個│
├──┼────┼──────┼─────┼────┼────┼─────┤
│ ７ │(一) ６   │粉末8包     │愷他命    │ 3.6779 │ 3.5579 │包裝袋8 個│
├──┼────┼──────┼─────┼────┼────┼─────┤
│ ８ │(一)    │粉末1包     │愷他命    │ 0.1429 │ 0.1123 │包裝袋1 個│
├──┼────┼──────┼─────┼────┼────┼─────┤
│ ９ │(一)    │粉末18包    │愷他命    │19.0195 │18.8812 │包裝袋18個│
├──┼────┼──────┼─────┼────┼────┼─────┤
│ １０ │(二) ３   │藥丸20顆    │硝西泮    │ 3.6895 │ 3.3184 │包裝袋1 個│
└──┴────┴──────┴─────┴────┴────┴─────┘
附表三：
 ┌──┬────┬───────────┬───┬─────┐
 │編號│扣押清單│      扣 案 物        │ 數量 │  所有人  │
 │    │  編號  │                      │      │          │
 ├──┼────┼───────────┼───┼─────┤
 │ １ │ (一) １  │Sony Ericsson行動電話 │ 1 支 │  乙○○  │
 │    │        │（含SIM 卡0000000000）│      │          │
 ├──┼────┼───────────┼───┼─────┤
 │ ２ │ (一) ２  │Farstone行動電話      │ 1 支 │  乙○○  │
 │    │        │（含SIM 卡0000000000）│      │          │
 ├──┼────┼───────────┼───┼─────┤
 │ ３ │ (一)   │Nokia行動電話         │ 1 支 │  甲○○  │
 │    │        │（含SIM 卡0000000000）│      │          │
 ├──┼────┼───────────┼───┼─────┤
 │ ４ │ (一)   │Nokia行動電話         │ 1 支 │  甲○○  │
 │    │        │（含SIM 卡0000000000）│      │          │
 ├──┼────┼───────────┼───┼─────┤
 │ ５ │ (一) ７  │空夾鏈袋              │ 80個 │  乙○○  │
 ├──┼────┼───────────┼───┼─────┤
 │ ６ │ (一) ９  │筆記本                │ 2 本 │  乙○○  │
 └──┴────┴───────────┴───┴─────┘
附件：監聽逐字譯文
96上訴1030甲○○通訊監聽譯文
0000000000（B阿儒，A女0000000000）
A：儒董？
B：ㄣ。
A：ㄣ ，你在忙嗎？
B：還好怎樣？
A：ㄣ...A片。
B：沒有。
A：蛤？
B：沒有。
A：那...
B：要打給小白（音：囉）。
A：要找小白囉。
B：ㄣ，只有他有A片，或是打給阿文好了。
A：蛤？
B：阿文好了，我沒有A。阿文沒有。
A：阿...阿...阿文是誰ㄚ？
B：你...再打給小白好了。
A：打給小白？
B：ㄣ，對ㄚ，我剛好沒有。
A：ㄜ，瞭解瞭解。
B：ㄏㄟ。
A：OK。
B：好囉，bye bye。
A：bye bye。
*******************************************************
0000000000（B阿儒，A女0000000000）
A：喂，儒董？
B：ㄣ。
A：ㄣ，小白沒接耶。
B：我給你一個電話，0000000000。
A：ㄚ，我問你ㄛ。
B：ㄣ。
A：你...你...你...你那男都有A片ㄛ？
B：不知道，ㄚ，對了，你上次A片的錢要給我嗎？
A：我...我有跟你說改成禮拜五ㄚ。
B：那...那...那...（笑）...好ㄚ，那就禮拜五，好ㄚ。
A：對ㄚ。
B：OK，ㄣ，好。
A：因為我才剛繳房屋ㄚ。
B：好啦，好啦，好啦。
A：ㄚ，ㄚ，ㄚ，還有ㄚ。
B：因...因為...我人不在台北。
A：你又在哪裡了？（聲響）
B：台中。（聲響）
A：蛤？
B：台中啦。
A：你跑去台東？
B：台東啦。
A：台東？
B：中啦。
A：台中？你哪時候回來ㄚ？
B：對ㄚ，ㄏㄟㄚ。
A：哪時回...
B：（不清楚）
A：...來ㄚ？
B：我不一定，不一定。0911...（不清楚）...0000000000，ㄏ
   ㄛ。
A：093...
B：（不清楚）
A：...8...
B：...188904。
A：...189904
B：對，好，bye bye。
A：ㄛ，bye。
*******************************************************
0000000000
（Ｚ0000000000，B阿儒）
B：喂？
A：ㄏㄟ。
B：是。喂，我...（不清楚）
A：喂，怎...
B：（不清楚）
A：...麼...昨...
B：（音：明...）...
A：...天...
B：...（音：...天）...
A：...怎...
B：...（音：...早...）...
A：...麼？
B：...（音：...上）
A：你昨天是昏倒了，還是怎樣？
B：對ㄚ，胃不舒服，在...
A：ㄛ。
B：...休息，這樣。
A：沒...
B：（不清楚）
A：...有ㄚ，昨天...那個，手...
B：（不清楚）...
A：...機...
B：...（不清楚）...
A：...打...
B：...（不清楚）
A：...來啦，結果被人家拿走啦。
B：ㄛ，了解，了...
A：對...
B：...解。
A：...ㄚ。打給你，你又不接。
B：（笑），不好意思，不好意思。
A：有藥...有藥嗎？
B：ㄣ，對ㄚ，我...我會帶...朋友過去。（音：下來）
A：帶朋友過來？
B：應...應該是...
A：確定...
B：...這樣。
A：...要還是怎樣？
B：對ㄚ。
A：蛤？
B：對ㄚ。
A：100還是...先拿100，還是怎樣？
B：（不清楚）（電話聲）
........斷訊 .............
A：蛤？
B：要全...要全部。
A：全部？
B：對ㄚ（台語），你不是說60嗎？
A：你不能報那樣啦，豬ㄚ，ㄛ。
B：我直接就...
A：（音：不...）...
B：...要...
A：...（音：...知...）...
B：...拿回...
A：...（音：...道...）...
B：...去...
A：ㄚ嘛？
B：...我現在...我就跟他那個就好了ㄚ。
A：蛤？
B：可以ㄚ，我放到那個，我再跟他分就好了ㄚ。
A：但是，ㄟ，我60是一毛都沒...賺ㄋㄟ。
B：蛤？這樣子，那沒關係，那我幫你報63哪。
A：好ㄚ，好ㄚ。
B：ㄏㄥ，63或62，我跟他講啦，OKㄚ。
A：那...
B：好不好？反正，我下午... 要過去的時候，因為，我等他醒
   的時候，就過去找你嘛，好不好？
A：ㄣ，好...
B：好...
A：...啦。
B：...不好？ㄣ，好。
A：叫他... （不清楚）
B：蛤？
A：認識的...
B：喂？
A：...人還是怎樣？
B：我認識的ㄚ，我很...
A：好。
B：...熟ㄚ...ㄣ。
A：不會亂來...
B：好。
A：...的，ㄏㄥ？
B：不會，ㄣ。
A：那他是...有...確定就帶...那個來了嘛？（聲響）
B：對ㄚ，對ㄚ，我會跟他講。
A：ㄚ，ㄏㄚ...
B：反正...
A：...ㄏㄚ。
B：...到時候，我就到...到你那邊，就跟你講。
A：不要...不要來店裡ㄛ，（聲響）知道...
B：好。
A：...ㄛ？
B：不會。
A：不一定。
B：好。（聲響）
A：好。
B：OK，好，（聲響），bye bye。
*******************************************************
0000000000
（Ｚ0000000000，B阿儒）
...........嘟嘟聲，雜音..............
B：喂？
A：ㄣ，然...ㄚ...然後，然後，然後，他...說價錢多少，73？
B：ㄣ。
A：說...確定就是73就對了？
B：ㄣ。
A：確定是7...3，那現在在你身上嗎？沒有？
B：沒有。你如果要的話，我叫人家...（不清楚）...
A：送過來？
B：...去找你。對ㄚ。
A：來找我是不是？
B：因為...對ㄚ，因為，我人不在台北。
A：ㄛ。那...約在公館可以嗎？
B：公館？可以ㄚ。
A：來找，ㄚ，東西怎麼樣？你覺得，說實在話？
B：說實在，很棒。
A：真的嗎？
B：真的。
A：好。
B：你確定要的話，我再叫人...
A：（音：利用中午）時間，已經，不然，我跟你講，我再...
   我就... 我... 我... 你知道，我被... 被人家... 被人家K
   ...被人家飛？
B：被飛...什麼？
A：我這三天損失三十萬，你知不知道？
B：為什麼？
A：身上加起來，差不多就只剩...五...十的錢。
B：那跟三十萬有什麼關係？
A：假警察。
B：蛤？
A：東西全部帶過去了。然後，出現... 假警察，東西洗... 洗
   走。
B：你... 遇到假... 警察？
A：對。
B：ㄚ，你，把你... 的... （不清楚）... 把你的什麼東西洗
   走？
A：那時候都洗... （車子聲）... 直接講簡... 講... 講明了
   ，100，加上300台賓士。
B：是ㄛ？
A：這樣是...13萬多了。然後呢...
B：ㄣ。
A：我又被朋友跳，一張...15萬的票。
B：哇，我的媽呀，你怎麼攜帶那麼多（音：董事）ㄚ？
A：對。所以現在...
B：（不清楚）...
A：...我，...（不清楚）...
B：（不清楚）...
A：...（不清楚）
B：...（不清楚）。那認...
A：（不清楚）
B：...識的人哪？不然怎麼會這樣子？
A：對，變時間... ㄚ，用時間處理。我現在，沒有辦法，所以
   只能乘以50。不然，我拿出100了。
B：ㄛ，了解。ㄚ，你，ㄚ，你遇到了... 這件事情，那是誰？
   店裡的...朋友ㄛ？
A：朋友？現在抓人。
B：抓誰ㄚ？
A：ㄣ，（音：趙威）。
B：（音：尚威）？
A：ㄣ。
B：ㄚ，你，（音：少威）的朋友，從哪裡來的？
A：我朋友。我...一個很不熟的朋友。
B：不行...不熟的朋友？
A：ㄣ。
B：ㄛ，你...怎麼認識的ㄚ？
A：就認識ㄚ。ㄟ...
B：（不清楚）...
A：...我...
B：...（不清楚）...
A：...我接...
B：...（不清楚）...
A：...我...
B：...（不清楚）
A：...接電話，ㄏㄥ？...
B：好...
A：...我再...
B：...好...
A：...打給...
B：...好。
A：...你。好，bye bye。
B：bye bye。
*******************************************************
0000000000
（Ｚ0000000000，B阿儒）（本段對話夾雜音樂聲）
A：喂？好。
B：ㄣ，然後...
A：那...他可以送來公館嗎？
B：應該可以啦，好啦。
A：然後，重點就是...
B：ㄣ。
A：你...你現在在睡覺ㄛ？
B：你，沒有，你說。
A：我...現在，全身上下錢，全部加起來，最多只能拿到70克。
B：ㄣ。
A：70...70個單位，這樣子。
B：ㄣ。
A：ㄊㄢ（四聲），然後他，一樣價錢，一定還... 還是要73嗎
   ？
B：ㄣ。
A：鐵定就是不能再降了？
B：沒有辦法。
A：好。ㄏㄚ（四聲），他，如果我再多湊30，就變七零對不對
   ？
B：對。
.............雜音...........
A：是嗎？
B：對。（雜音）
A：多湊30，就是70，對不對？
B：對。
A：好。那，那，那，那這樣...的話，我去湊湊看有沒有30。
B：好，bye bye。
A：bye。
******************************************************
0000000000
（A阿儒）
..........嘟嘟聲..........
A：喂？
B：喂？ㄏㄟ。
A：喂？你在哪裡？
B：福華。沒有，我們在...福華的...飯店門口ㄚ。只有福華...
A：（不清楚）...
B：...飯店...
A：...（不清楚）
B：...，它開著ㄚ。
A：你有沒有...
B：（不清楚）...
A：...帶...棉花糖下去？
B：開一個車子，有ㄚ。...
A：多少？
B：凱...ㄚ，凱...
A：今天有帶很多棉花糖嗎？
B：ㄣ，5...10，50包而已ㄚ。
A：哇，（不雅語句），我... 問你說，要不要賣給我朋友ㄌㄟ
   ，我給你賺。
B：ㄚ，我是...我帶著50...50...（聲響）...顆而已啦。那...
A：看你要不要...賣ㄚ？
........（他人聲音）........
B：（不清楚），那要拿50還100？
A：蛤？
B：他們50還100？
A：還有100吧？
B：ㄛ，不夠ㄛ。
A：不夠，要不要？
B：最多...最多賣他們2...
A：2...
B：...3...
A：..10。
B：...10顆。
A：（音：就40顆）
B：這是...
A：好，那我，跟他講一下，我叫他打給你，讓你賺，好不好？
B：隨便啦。
A：好，我叫他打給你。
B：好，bye bye。
A：（不清楚）
*******************************************************
0000000000
（A阿儒）（本段對話夾雜他人聲音）
.......音樂聲..............
B：喂？
A：給你一個電話。
B：好（台語）。
A：092...7...（雜音）
B：等一下ㄛ。等一下，等一下ㄛ。有筆，有筆，有筆，筆，筆
   ，筆，筆，（他人聲音），手機給我，手機給我。0...9...
   2...
A：92
B：...7。
A：7...
B：好（台語）。
A：...99。
B：799。
A：966。
B：966。
A：對。
B：ㄟ，等一下。0927，799。
A：966。
B：0927...799...966。
A：對。
B：ㄣ，然後呢？
A：他，他叫霸子。
B：霸子。然後呢？
A：對，他是我的一個...逗陣的（台語），弟弟。...
B：ㄣ。
A：... 你打給他，他應該有需，你需要的那個... 那個... 棉.
   .. 棉... 棉... 棉... 棉。
B：ㄣ，他，可是他在哪？
A：他已經在你們那裡附近了ㄚ。
B：真的假的？
A：廢話。
B：他，那邊有很多嗎？
A：你，你知不知道他有多少？
B：好，好，好。OK。
A：ㄣ...
B：好...
A：ㄣ...
B：...好。
A：...OK，bye bye。
B：好，好，謝啦。
A：好...
B：好。
A：...不會啦。...
B：好...
A：...把...
B：...bye。
A：...他記著。
B：好，好，好，好，好。ㄚ，你一定要過來ㄛ。
A：我會啦，好啦。
B：ㄛ，好，好，好，bye。
*******************************************************
0000000000
（B阿儒）
..........音樂聲.............
B：喂？
A：喂？ㄚ，你在幹嘛？
B：沒幹嘛ㄚ。
A：ㄚ，昨天...下午，怎麼沒打給我？
B：ㄛ，最後，對不起，太忙啦。最後...
A：（不清楚）
B：...還是... （不清楚）... 你們確定還要嗎？還是有。
A：昨天你說，還，還，還不錯嘛，對不對？
B：對。
A：一樣？
B：一樣，73。
A：那東西，我...我...直接，100，現金ㄌㄟ？
B：OK，還是73。
A：OK，反正，你...，我懂了，沒有給你們賺？對不對？
B：對ㄚ，我根本沒有要賺你的錢了，老大。
A：好，好...
B：我...
A：...（不清楚）
B：...只有，你說...
A：（不清楚）
B：...怎樣？
A：東西一定好？確定？
B：ㄏㄛ，確定ㄚ，OKㄚ。我都走得掉，我昨天，人家，100塊錢
   ，... （不清楚）...，100塊錢，然後，花光了。
A：ㄏㄧㄛ？好，好，好，好，那等一下拿給你，好。
B：你... 確定的時候，跟我講，我... （音：再加）... 郵遞
   區號，轉寄到...
A：ㄏㄛ？
B：OK？
A：OK，好，好，這樣。
B：好，bye。
A：好，bye。
*******************************************************
0000000000
（A阿儒）（本段對話夾雜雜音）
.............嘟嘟聲、音樂聲........
B：喂？
A：兄弟。
B：喂？
A：...調100元ㄚ。借...
B：喂？
A：...借...借100塊ㄚ。
B：你是誰ㄚ？
A：阿儒ㄚ。
B：ㄏㄛ，怎樣？
A：借100塊ㄚ，借100塊。
B：（音：可不可以要）？
A：ㄣ。
......雜音.......
B：喂？
A：喂？
B：ㄏㄟ，怎樣（台語）？
A：ㄣ，（音：熱ㄚ）
B：ㄏㄟㄚ。
A：你有嗎？喂？100塊？100塊？
B：你要100？又要100？
A：對ㄚ，不行嗎？
B：可以。
A：可以，那...
B：好。
A：...什麼時候OK？跟我講。
B：在哪裡？
A：一樣。
B：一樣老...
A：在...
B：...地...
A：...那...
B：...方...
A：...邊...那...
B：...群...
A：...個，那...
B：...星...
A：...個...
B：...會ㄛ？
A：群，群，群，群，對，群...
B：群...
A：... （不清楚）
B：...星會ㄛ？OK...
A：群星...
B：OK。
A：...會這邊。借...借助100塊。然後，...
B：好。
A：...說我要...調小姐。然後，看怎麼...
B：蛤？
A：...樣...
B：ㄚ。
A：...你到了...
B：（音：還有）...
A：...再...
B：...你...
A：...打...
B：...說...
A：...給...
B：...你...
A：...我。
B：...說怎樣？你幹嘛？借100塊是不是ㄚ？
A：對，對，對，對。
B：借100塊，OK啦，ㄟ。
A：借200塊也可以啦。
B：哇，好啦，好啦。
A：200塊好了。
B：200塊，真的要嗎？
A：沒有關係啦。
B：好... 啦，那我... 等一下再... ㄟ，我等一下... 到了打
   給你啦，ㄏㄥ？（不清楚）
A：bye bye。
B：bye bye。
*******************************************************
0000000000
（A阿儒）
.........嘟嘟聲、雜音..............
B：喂？
A：明哥明哥？
B：ㄏㄟ，哈囉，哈囉。
A：米格魯，米格魯，你到底要不要買？你要...
B：（不清楚）...
A：...不...
B：...（不清楚）...
A：...要....
B：...（不清楚）...
A：...買...
B：...（不清楚）
A：...一隻米格魯？確定？
B：OK。然後，我... 我... 我跟你講，大概... 三十分鐘後，
   給你確定。另... 另外一個人要... 合資，養這一隻狗。
A：好。了...
B：對。
A：...解。...（不清楚）...
B：ㄣ。
A：...買一隻狗而已。（不清楚）...
B：好，OK...
A：...bye bye。
B：...OK，好。三...
A：bye...
B：...十分...
A：...bye。
B：...鐘，bye。
********************************************************
0000000000
.........嘟嘟聲（喂？喂？ㄣ？）...............
A：喂？
B：喂？ㄟ。
A：ㄚ，後來，你那邊還剩多少ㄚ？
B：還剩多少ㄛ？
A：沒關係，你直接講，大概還... 還有多少就好了？（夾雜聲
   響）
B：ㄛ，大概... 留... 個...30 給你，OK嗎？（夾雜聲響）
A：OKㄚ，你們剩多少，我就先...吃下來，OK。
B：OK ㄏㄥ？30 OK？
A：好，我吃30...（聲響）。ㄟ... （聲響）... 足... 有足克
   嗎？
B：蛤？
A：有足... 足30嗎？
B：廢話。我剛沒... 沒... （聲響）... （不清楚）...
A：（笑）...
B：媽...
A：...ㄏㄛ。
B：廢話，（不雅語句），（不清楚）...
A：（不清楚）...
B：...（不清楚）...
A：...（不清楚）
B：...（不清楚）
A：OKㄚ...
B：（不清楚）。
A：...ㄚ，一樣...圓的嗎？對不對？
B：對ㄚ。
A：好，那...你在哪裡？我們過去幫你拿好了。
B：我... 現在要... 回公司... 拿，所以... 說，那...
A：沒關係。
B：...我們約在...，那個... 農安。
A：農安？你...
B：ㄟ。
A：公司... 要... 要... 要到... ㄣ，農安，我想，也可以，
   我繞過去拿，也可以。農安那邊，先...
B：（不清楚）
A：... 約... 在農安。先約在農安，我們繞過去，（音：不太
   想）經過（音：林森北）說。
B：不太...不太想經過（音：林森北）。
A：對，那邊太...那邊太辣？
B：太辣。
A：還是你可以...遠離（音：林森北），看哪裡？
B：ㄛ...
A：你...
B：...天...
A：...有...
B：...哪。
A：...（音：call）嗎？
B：我有，我有騎摩托車。那我跟你講... 說，那我OK後，我打
   給你。
A：ㄚ，對，你OK後，打給我。因... ㄣ，那我... 你覺得我幾
   點可以拿到... 拿的到東西？可以碰到面哪？幾點碰到面？
B：現在幾點？
A：現在...是...8點40。
B：8點40。這樣子，大... 概...9... 點，一個小時後。（夾雜
   女生聲音）
A：一個小時後，只有... （女生聲音）... 能碰到面ㄏㄥ？好
   ，OK。
B：一個小時後，然後，我大概... 半個，我... 到公司後，我
   會打給你。
A：好。
B：ㄏㄥ？...
A：我...
B：...（不清楚）
A：...等一下再跟你約...
B：好。
A：...（音：分約）幾點？
B：bye bye。
A：好，OK，bye bye。
*******************************************************
0000000000
（A阿儒，B女）
..............嘟嘟聲................
A：喂？
B：喂？
A：喂？
B：ㄟ。
A：喂？
B：怎樣？
A：給你一個電話。
B：來不及了啦。
A：不是啦，小蟲那邊你不是有嗎？
B：就是沒...
A：（音：我...）....
B：...有...
A：...（音：...要）...
B：...ㄚ。
A：他有還是沒有，小蟲？
B：他也，跟別人調了啦。
A：對ㄚ，...
B：因...
A：...我...
B：...為...
A：...知...
B：...跟...
A：...道...
B：...你...
A：...他...
B：...調，調不...
A：...我...
B：...到，可他...
A：...我...
B：...現...
A：...知...
B：...在...
A：...道...
B：...已經...
A：...我...
B：...跟...
A：...要...
B：...人家...
A：...介紹...
B：...調了。
A：...我要介紹生意給他啦。
B：介紹生意給他？
A：對啦。
B：等一下。
A：（男：OK，OK），（不清楚）。
B：等一下，他...要介紹生意給你。
男：喂？
A：0970
男：0970
A：129430
男：129430
A：對...
男：（不清楚）
A：...你打給他，看他怎麼（音：買）
男：他什麼時候...（不清楚）
A：安心啦。
男：安...心喔。
A：ㄏㄚ，ㄏㄚ。
男：好。
A：ㄚ。
........雜音........
*******************************************************
0000000000
（Ｚ0000000000，B阿儒）
A：儒董？
B：ㄟ。
A：ㄟ，我...我..我一隻算85，OK嗎？
B：ㄟ，不知道，你跟他講就好了，好不好？我都已經在生病...
A：（不雅語句）...
B：...了。
A：... （不雅語句），我知道ㄚ。他說，你算給他，算... 7..
   .
B：ㄣ。
A：...7塊給他ㄚ。
B：（咳），對ㄚ。
A：ㄚ，我..
B：（音：人）
A：...跟我說，我讓他賺一點嘛，讓他算...
B：ㄛ...
A：...85ㄚ。
B：...那...你自己跟他說談就好了嘛，小事...
A：然後...
B：...情。
A：...他又，他又叫我跟你講。
B：ㄛ，是ㄛ。
A：我說，我說，我說您，我說我是你哥哥。（笑）
B：（不雅語句），就這樣子就對了。
A：（笑）
B：哥哥...您...（夾雜A之笑聲）...不發薪水，給弟弟ㄛ。
A：你講這樣。
B：對ㄚ，跟都不發薪水給弟弟，這樣怎麼可以（夾雜A之笑聲）
   。
A：（笑）好不好？OK嗎？
B：ㄚ，（音：我）...
A：我就跟你講說，你的薪水又不是不給。
B：什麼時候給ㄚ？
A：我等...等他，等月中ㄚ。
B：等月中，我會死人，等月中，那騙我。（ㄏㄚ）
A：我不騙你。而且7月，你還要來幫我忙ㄌㄟ。
B：（ㄣㄚ）7月？太久了吧？（聲響）
A：（不清楚）...
B：ㄚㄨ
A：...他把它裝潢要到7月ㄚ（夾雜聲響）。
B：我跟他講... （聲響）... 啦，跟他賺，85還是9，我跟他講
   ，好不好？
A：85啦。因為，因為，我現在... 身上也沒... （聲響）...
   那麼多。
B：好，好，好。
A：ㄟ，我...一次要拿5克ㄛ，你跟他講一下。
B：85，85。等一下，我一次給...我給他一包，7耶。
.........（聲響）........
A：你少...
B：7耶，我也才一包7耶。
A：是ㄛ？
B：對ㄚ。（聲響）
A：（不清楚）
B：那現在怎麼... （不清楚）？你說，你說... （音：慢...）
   ...
A：如...
B：...（音：...一...）...
A：...果...
B：...（音：...點）
A：... 說，算10，10...（聲響）... 的話，一克，一克是多少
   嘛？（聲響）
............ （他人聲音）..............
B：10多應該是...7...10...10的話，七...份嘛，十四份吧？！
A：對ㄚ，七...沒有，我要拿...五支...五克。
B：你要五個ㄛ？
A：對ㄚ。
B：ㄣ。（音：手機）。五個就是七，七包吧？
A：五個是七包？
B：ㄣ。
A：五個是七包就對了？
B：ㄣ。
A：ㄚ，一包是七塊就對了？
B：我給他就是七塊啦。
A：七七四十九，五千嘛。（夾雜他人聲音）
B：ㄣ。
A：OK。ㄚ，你跟他講說，五千，我拿五... 五克啦，（聲響）
   ，好不好？（聲響）
B：ㄣ，ㄏㄚ（四聲），ㄚ，他就... 他就拿這樣子，你要我...
    （似笑聲），他給你（本句似夾雜A之笑聲），他怎麼可能
    ... 怎麼可能給你ㄚ？老大？
A：他，他，他到底是怎樣ㄚ，蛤？
B：ㄣ。加...加...個...
A：ㄛ...
B：...一點...
A：...（不雅語句）
B：...吧？！你加個一千吧？還是怎麼樣？你...
A：好...
B：...跟...
A：...他...
B：...他...
A：...打...
B：...（音：講）。
A：...打來，我跟他講，ㄏㄥ？
B：你跟他...
A：ㄛ。
B：...談說就...
A：好。
B：..好了啦，bye bye。
A：好，bye bye。
*******************************************************
0000000000000錄音帶第一面結束000000000000000000000000
0000000000000錄音帶第二面開始000000000000000000000000
*****************************************************
0000000000
（A男，B阿儒）（本段對話夾雜雜音）
............. 嘟嘟聲...................
A：喂？
B：（不清楚）
A：ㄏㄟ。ㄚ，那...
B： （不清楚）
A：...個...禮拜二要給喔。
B：禮拜...今天禮拜幾？
A：今天禮拜天ㄚ。
B：今天禮拜天，禮拜二，OKㄚ，可以ㄚ。
A：OKㄏㄥ？
B：ㄣ。
A：ㄚ，那你...
B：（不清楚）...
A：再...
B：...禮拜...（不清楚）...
A：蛤？
B：（不清楚），今天禮拜天給你，你先給.... 你先... 給我
   ...
A：ㄏㄟ
B：（不清楚），然後，我中間拿給你，這樣可以嗎？
A：也可以ㄚ。
B：這樣是...（音：60張）...對不對？
A：蛤？
B：這樣是（音：60）張ㄚ。
A：你是說...今天，拿給你，晚上，你要拿給我...
B：對ㄚ。
A：...（不清楚）...
B：這樣可以？
A：...拿給我
B：對ㄚ，這樣可以嗎？
A：是不是？
B：對ㄚ。（不清楚）
A：（不清楚），六八是不是？
B：ㄣ。
A：ㄏㄟ。
B：（音：今天）
A：對，可以ㄚ，可以ㄚ。
B：可以ㄏㄥ？
A：ㄏㄟㄚ。
B：OK的話，那我...
A：好，ㄚ，那...
B：...（音：叫）
A：...你...看...
B：我現在先... 我現在... 我等一下... （不清楚），有一個
   叫... 阿ㄇㄟ的會打，阿ㄇㄟ的有沒有？
A：ㄟ。
B：先約在那個土地銀行那裡好了。
A：哪...
B：（不清楚）...
A：...邊？你現在...哪裡ㄚ？
B：就是...群星會那裡ㄚ。
A：群星會那裡... 你... 可不可以叫他... 過來ㄚ？因為，我.
   ..
B：（不清楚）
A：...（音：跟著）
B：（不清楚）
A：... 出...
B：...（不清楚）...
A：...去...
B：...（不清楚）...
A：...了...
B：...（不清楚）
A：...ㄚ。
B：ㄛ，你在哪裡？
A：板橋ㄚ。
B：板橋？我看...
A：ㄏㄟㄚ，一樣的..
B：還是...
A：...地方...
B：..跟...
A：...ㄚ。
B：...他說...（不清楚）
A：是喔？ㄚ，我...
B：這樣，沒...
A：（不清楚）...
B：...（音：關係）...
A：...（不清楚）...
B：...但...是...
A：...（不清楚）...
B：...你...
A：...（不清楚）
B：...你...出來的時候，...
A：ㄟ
B：...再撥...撥去給他就好了。
A：ㄛ，好ㄚ。
B：這樣好不好？
A：好ㄚ，不然，就是...
B：（不清楚）
A：...我...等...你...
B：...撥...
A：...等一下...
B：...給我...打給我。
A：對ㄚ，我出門的時後，我打給你。
B：打給我，然後我...
A：ㄏㄟ。
B：...再打給他。
A：ㄏㄟ。
B：ㄚ，我要拿...
A：（不清楚）
B：...他電話給...你...
A：他上次...
B：...還是（音：什麼）地方。
A：...叫，上次他...下來跟我拿的那一個嘛？（聲響）
B：ㄣ。（不清楚）...可能沒... （音：跟）
A：另外一個？
B：對，對，應該是那一個吧。
A：應該是那一個？
B：對，對，對，對，對，對。你看的那一個...
A：對...
B：...對，對...
A：...ㄏㄥ？
B：...對，對，對。
A：對啦ㄏㄥ？
B：對，對，對。
A：那沒關係，那你...
B：...帶... （不清楚）..就好，對不對？
A：好像是啦。
B：對ㄚ，ㄏㄟㄚ。
A：那等一... 下，ㄟ，我... 車子回來，我就... 先打給你ㄏ
   ㄥ，我就過去。
B：好...
A：過去...
B：...（不清楚）...
A：...他...
B：...到了時候...
A：ㄏㄟ。
B：...我叫他下來就好了。
A：ㄛ，好ㄚ，好...
B：那電...
A：...ㄚ。
B：...話就不用給你了吧，還是要給你。
A：不用給我了...
B：ㄣ。
A：...就叫他，對ㄚ，到時候再那個就好了。
B：好。
A：...我再打給你，ㄏㄥ？
B：好，那就這...
A：（不清楚）
B：...樣。
A：好，BYE BYE 。
********************************************************
0000000000（A阿儒，B男）
甲：要走了嗎？
乙：（不清楚）
甲：你有跟他打招呼嗎？
--------------------------------------------------
乙：有ㄚ。
甲：看到...（不清楚），趕快跟他買，（不清楚）...
乙：對ㄚ。
-------------------------------（---以內對話夾雜嘟嘟聲）
B：喂？
A：走了ㄛ？
B：走了ㄚ。
A：唉呦，我要問你說，你走了，要打給我，結果，你走的那麼
   快，你已經走了ㄛ。
B：ㄛ，對ㄚ，你要去哪？（聲響）
A：（不清楚），我還在ㄚ。
B：ㄚ，對ㄚ，你要...我打給你，你要去哪？
A：沒有，我跟你...跟，我要跟你買...買...
B：ㄛ，ㄛ，ㄛ。
A：（不清楚）... 準備好，結果，你已經離開。離開很久了嗎
   ？
B：我也...我也沒了ㄚ。分一分，分...
A：ㄛ。
B：...掉了ㄚ。
A：ㄛ，是ㄛ，（音：那就算了）
B：（笑）
A：我以為你還有ㄌㄟ。
B：沒了啦。
A：我要跟... 江姐講... 這個... 一哥的事了。（聲響）。因
   為，他好像不知道。
B：他不...他知道了ㄚ。（他人聲音）
A：他知道啦，我有跟他講啦，我跟他講的ㄚ。
B：ㄛ。
A：我有一個ㄚ。（他人聲音）
B：是ㄛ。（他人聲音）
A：對，對，對，對。（他人聲音）
B：好ㄚ。
A：好吧。那... 回去我會待在... （不清楚）... 那裡。（他
   人聲音）
B：好ㄚ。（他人聲音）
A：好，bye bye。（聲響）
B：你什麼時候回去？明天嘛？
A：應該，應該吧，不一定。
B：好，好。（他人聲音）
A：有事跟我...
B：（不清楚）
A：...講。
B：ㄣ。
A：沒事了，O...
B：bye...
A：K。
B：...bye。（他人聲音）
*******************************************************
0000000000
（A男，B阿儒）（本段對話夾雜他人對話、雜音）
A：阿儒ㄚ？
B：ㄏㄟ，怎樣？
A：住哪裡ㄚ？
B：我？
A：ㄣ。
B：我沒有住ㄟ。我...剛剛來找朋友而已。
A：（不清楚）
B：我等一下可能，等一下可能就會回去了吧。晚一點啦。不是
   晚一點就是明天，不一定。晚上我沒有去哪裡。對ㄚ。
A：好ㄚ，好ㄚ。
B：蛤？
A：他...那個...那個...下...下面，你還有嗎？
B：ㄣ，什麼？
A：下面？
B：ㄛ，你說...下面ㄛ？
A：ㄣ。
B：要去跟人家調吧？
A：（不清楚），對ㄚ，（不清楚）。
B：沒有了。上面ㄚ，我... 上面... （音：今天），我朋友好
   像有那個什麼賓士吧？！
A：紅色的？
B：對ㄚ。
A：有...還有...（不清楚）
B：好，你看怎樣再打給我，ㄏㄥ？
A：好。
B：ㄏㄥ？bye bye。
*******************************************************
0000000000（本段對話夾雜雜音）
.........嘟嘟聲............
（A男，B 阿儒）
B：喂？
A：喂？你在哪裡ㄚ？
B：台北，你找我ㄛ？
A：ㄏㄟㄚ。
B：你在哪兒？
A：我在...永和。ㄟ，我派他拿...那個呢。
B：了...解。
A：那個...
B：拿你的...還是拿我的？還是拿...？
A：你...你的？
B：我..的。
A：ㄟ，（不清楚）。
B：小（音：鼻涕）...（不清楚）
A：不是啦。
B：開... 上次開賓士那個ㄚ，的那個ㄚ。
A：（不清楚）... ㄛ，那個ㄛ，（不清楚）...
A：ㄏㄟㄚ。
B：那個老闆是不是？
A：對ㄚ，對ㄚ，對ㄚ。
B：好，可以ㄚ。
A：這個現在有嗎？
B：有...有，我要...（不清楚）嗎？
A：五個而已吧？
B：（不雅語句），五個ㄛ？
A：ㄣ。
B：五個...要...（音：抓）...（不清楚）
A：我不是說，一... 我不是說... 五... 五個，這麼多。是...
   是一個的... 分成五個，那個啦，你知道嗎？
B：四百塊ㄛ？
A：大概，就是不是，五百ㄚ？
B：五百塊ㄛ？
A：ㄏㄟㄚ。就上次情趣用品店，老闆...的那個...數量ㄚ。
B：你... 你... 說... 那個... 你說，（不清楚）... 情趣用
   品店買陽具的那個ㄛ？
A：對ㄚ，對ㄚ，對，對，對。
B：ㄛ，你要買陽具的那個，是不是？
A：不是啦，他上次不是，他上次不是拿一半嗎？
B：對ㄚ。
A：對ㄚ，對ㄚ，對。
B：ㄛ，我想到了，我想到，你就是那個情趣用品店那個老闆（
   不清楚）... 是不是？
A：ㄏㄟ，ㄏㄟ。
B：小張嘛？
A：ㄏㄟ。
B：小張，他要，就對了？
A：ㄏㄟㄚ，對ㄚ。
B：他要一半就對了。
A：沒有，他要...
B：一...
A：...一半...
B：...樣...
A：...ㄚ。就是一樣...
B：老...
A：...ㄚ。
B：...老...規矩就對了。
A：對ㄚ，對ㄚ。
B：ㄚ，那我懂意思。就是... 幫他... 準備... 一下... 那個
   一半就對了。
A：ㄏㄟㄚ。
B：好，那我知道，好ㄚ。
A：有...有嗎？夠嗎？
B：我... 我... 我... 沒有，可能沒有一半吧。你... 要全部
   ，可以給你全部吧。
A：全部？全部要多少ㄚ？
B：全部就...就...（音：七支（台語））ㄚ。 一ㄚ。
A：蛤？
B：全部...
A：是...
B：一ㄚ。
A：...ㄛ？
B：跟你一打ㄚ。
A：只有一包ㄛ？
B：一...
A：（不清楚）
B：...包跟一（音：把），還是...
A：不用ㄚ，我，因為他等一下就要ㄚ，。ㄚ，他等一下拿...
   一半... 的錢給我。
B：是ㄛ，好吧，那你就一半ㄚ。
A：ㄏㄟㄚ。所以...
B：好...
A：...你...
B：...不然...
A：...那邊...
B：...（不清楚）...
A：...有...
B：...（不清楚）...（音：出）...
A：...多少錢？
B：...一半一半ㄚ。
A：ㄚ，我等一下...
B：（音：他是）...
A：...直...
B：...真...
A：...接...
B：...的...
A：...現金就...
B：...要還錢給我嗎？
A：ㄟ，我...過...幾個禮拜給你，好不好？
B：哇，你又怎麼了？
A：沒有ㄚ，我...在等錢...下來ㄚ。
B：錢還沒下來？
A：等那個貸款，錢貸了十萬ㄚ。
B：你要給我多少錢？你知道嗎？
A：ㄣ，多少？七、八千不是嗎？
B：要給我八千吧，不是...（不清楚）...給我。
A：ㄏㄟㄚ。
B：OK，ㄏㄥ？
A：對ㄚ，對ㄚ。
B：OKㄚ，好。那可以ㄚ。沒關係，你等一下，你要先收錢來拿
   。
A：等一下他跟我...直接...去ㄚ，對ㄚ。
B：ㄛ，好ㄚ，好ㄚ。
A：ㄚ，那我到哪裡找你？
B：到... 到一個朋友家ㄏㄥ，那個... 知不知道那個... 從...
   林森北？
A：ㄣ，...（音：雷坑）是ㄚ？
B：那...那你有沒有，新生北是不是？
A：ㄛ，上次那個ㄛ。
B：對，林森北...（不清楚）。
A：ㄣ。
B：...（不清楚）...這邊。
A：ㄚ，等一下那個，要給你多少錢？
B：等一下你就給我...四...毛...半就好啦。
A：好，好，好。ㄚ，那邊就五...個...五個嘛？
B：五個ㄚ，對ㄚ。這邊就...
A：ㄏㄛ。
B：...是五個ㄚ。
A： 好，好，好。
B：五個ㄛ？
A：好，那我...快到打給你。
.............斷訊............
B：bye  bye。
A：好。
B：（不清楚）
A：好。
B：快到了再打給我。
A：好。
B：（不清楚）...
A：好。
B：...（不清楚）...bye bye。
*******************************************************
0000000000
..........音樂聲..........
（A阿儒，B男）（本段對話夾雜雜音）
B：喂？
A：你電話...怎麼突然間斷掉？
B：一...四，怎麼樣？
A：電話怎麼突然斷掉？
B：是你突然斷掉吧？
A：是你的，不是我的。
B：是我的嗎？
A：對。
B：我不知道，電話太舊了吧。
A：你...需...要...多少？
B：一四ㄚ。
A：14份。
B：ㄣ。
A：好，14份，就是...ㄛ，了解...
B：ㄣ。
A：（音：現在）是不是？
B：ㄟ，對。
A：那就...等於...那...等於...10嘛？
B：不對，不對。那我拿...那總共...21
A：你要拿21ㄛ？
B：對，21。
A：3...10...那就30就對了？
B：對，就是30就對了。
A：OKㄚ。
B：OK
A：好，那，我回去準備。到時候，你... （音：我等一下）...
   再打給你。
B：ㄛ，好。
A：就...
B：（不清楚）...
A：...是...
B：...（不清楚）
A：...（不清楚），你現在那邊有現金嗎？
B：蛤？
A：有現金嗎？
B：現金？
A：對ㄚ。
B：沒有ㄚ，只有上一批的，（音：成交）要給你的ㄚ。
A：上一批現金要給我多少？
B：蛤？九八ㄚ。14ㄚ。
A：14嘛。
B：對ㄚ，九八的。
A：你先給你小白，你那時候是跟小白那個的ㄛ？
B：ㄚ？
A：是跟小白的，還是我的？
B：小白的ㄚ？
A：小白的98？
B：ㄣ，對。
A：小白的98？他不是說什麼一零五零？
B：蛤？
A：他是說一零五零還是98？
B：蛤？98ㄚ。
A：跟他拿...多少...個？
B：14。
A：14個98，7...ㄛ，對，98...
B：對。
A：所以你現在要...拿...多少...20個？
B：ㄚ。
A：（不清楚）
B：我現在要拿...30個。
A：那要30個？
B：（不清楚）..來得及ㄛ？
A：3...30個是有，可是我要知道你大概多久可以用？因為...
   最近要用，要還人家。
B：ㄛ，那就是拿...20個就好了。
A：先拿20個好不好？
B：ㄣ，OK，好。
A：ㄚ，好，OK，好，好。Thank you。然後叫他打給你。
B：好。
A：（不清楚）
B：好，bye bye。
A：bye bye。
*******************************************************
附錄：本案論罪科刑法條全文
毒品危害防制條例第4條
製造、運輸、販賣第一級毒品者，處死刑或無期徒刑；處無期徒
刑者，得併科新臺幣 1 千萬元以下罰金。
製造、運輸、販賣第二級毒品者，處無期徒刑或 7 年以上有期徒
刑，得併科新臺幣 7 百萬元以下罰金。
製造、運輸、販賣第三級毒品者，處 5 年以上有期徒刑，得併科
新臺幣5 百萬元以下罰金。
製造、運輸、販賣第四級毒品者，處3 年以上10年以下有期徒刑
，得併科新臺幣3 百萬元以下罰金。
製造、運輸、販賣專供製造或施用毒品之器具者，處1 年以上7
年以下有期徒刑，得併科新臺幣1 百萬元以下罰金。
前五項之未遂犯罰之。
